【裁判字號】    94,訴,1946
【裁判日期】    951225
【裁判案由】    偽造貨幣等
【裁判全文】
臺灣板橋地方法院刑事判決              94年度訴字第1946號
公  訴  人  臺灣板橋地方法院檢察署檢察官
被      告  丁○○
選任辯護人  范晉魁律師
被      告  戊○○
選任辯護人  鍾賢斌律師
被      告  丙○○
                      號
指定辯護人  李承志律師
上列被告等因偽造貨幣等案件，經檢察官提起公訴（94年度偵字
第11944 號），本院判決如下：
    主  文
丁○○連續意圖供行使之用，而偽造幣券，累犯，處有期徒刑陸
年，扣案如附表一編號一至三，及編號十至四十四所示之物，均
沒收：又未經許可持有子彈，累犯，處有期徒刑肆月，併科罰金
新臺幣壹萬元，罰金如易服勞役，以銀元佰元即新臺幣玖佰元
折算壹日。應執行有期徒刑陸年貳月，併科罰金新臺幣壹萬元，
罰金如易服勞役，以銀元佰元即新臺幣玖佰元折算壹日；扣案
如附表一編號一至三，及編號十至四十四所示之物，均沒收。
戊○○意圖供行使之用，而收集偽造之通用紙幣，累犯，處有期
徒刑參年陸月。扣案如附表二編號一至十六所示偽造之通用紙幣
，及附表二編號十七所示之行動電話壹支，均沒收。
丙○○連續意圖供行使之用，而偽造幣券，累犯，處有期徒刑伍
年陸月，扣案如附表三編號一至七所示之物，均沒收。
    事  實
一、丁○○於民國92年間因贓物案件，於94年1 月6 日經臺灣臺
    北地方法院以93年度簡字第1158號判處有期徒刑6 月確定，
    於94年2 月25日易科罰金執行完畢；戊○○於92年間因違反
    洗錢防制法案件，經最高法院於93年11月4 日以93年度台上
    字第5875號判決有期徒刑4 月確定，於94年2 月4 日易科罰
    金執行完畢；丙○○於92年間因妨害風化案件，於93年4 月
    20日經花蓮地方法院以92年度花簡字第363 號判處有期徒刑
    4月確定，於93年6月24日易科罰金執行完畢。
二、詎均不知悔改，丁○○明知具有殺傷力之子彈，非經中央主
    管機關許可，不可持有，竟於民國91、92年間，在其所駕駛
    之營業用自小客車上，拾獲改造子彈乙顆後，即未經許可無
    故在其位於臺北縣板橋市及臺北縣三峽鎮之住處持有之，復
    基於意圖供行使之用，偽造通用紙幣及行使偽造紙幣牟利之
    概括犯意，自92年間起至94年6 月底止，先以掃描器將中央
    銀行發行之新臺幣1 千元、5 百元等幣券，掃瞄轉換為電腦
    圖檔資料儲存後，再經由電腦指令操作，以印表機在白紙上
    印防偽線下面之暗線，復在有列印暗線之白紙上，用網版印
    製浮水印後，再以電腦及印表機設備，印製上述掃瞄電腦圖
    檔之紙鈔圖案正反面，嗣將新版新臺幣真鈔100 元之防偽線
    抽離，再加工數字、貼上上開防偽線，噴上防水漆，至此偽
    鈔即告製造完成。偽造後之各該面額幣券，則以1 千元偽造
    紙鈔成品及半成品分別以1 ：5 及1 ：6 比例之代價販售予
    丙○○，及1 千元及5 百元偽造紙鈔成品分別以1 ：8 及1
    ：10比例之代價販售予戊○○。丙○○基於意圖供行使之用
    ，而收集偽造通用紙幣之犯意，明知丁○○所交付之紙鈔屬
    通用偽造紙幣，竟自92年間開始，以其所有號碼為00000000
    00、0000000000號之行動電話撥打丁○○之0000000000號行
    動電話，以1 ：5 之代價自丁○○處收集偽造千元紙鈔成品
    ，其後因丁○○所貼防偽線不正，自不詳時間起，復基於意
    圖供行使之用，偽造通用紙幣之概括犯意，先以1 ：6 之代
    價向丁○○處購買偽造1 千元紙鈔半成品，丙○○取得半成
    品後，即以丁○○所教授之方法，先從新版新臺幣真鈔百元
    紙鈔中抽出防偽線，在分段黏貼於偽鈔半成品，並以螢光筆
    劃於偽鈔背面，製作螢光絲，以完成偽鈔之製作，製作完成
    偽造之紙幣，最後一次係於94年6 月底，以1 ：6 之代價向
    丁○○處購買偽造1 千元紙鈔半成品6 萬元，而丁○○在94
    年7 月2 日以宅急便方式寄送給丙○○後，丙○○亦以上開
    丁○○所教授之方法，製作偽造之紙幣。而戊○○則係明知
    丁○○所販售之紙鈔，均係偽造之通用紙幣，竟仍意圖供行
    使之用，自94年3 月間起，以其所有號碼為0000000000號行
    動電話撥打上開丁○○之行動電話，以1 ：8 及1 ：10比例
    之代價，總計4 次，在臺北縣三重市、板橋市、三峽鎮等地
    ，向丁○○購買偽造之1 千元及5 百元之偽鈔成品，予以收
    集之。嗣於94年7 月11日中午12時40分許，為警持搜索票在
    戊○○位於台北市○○區○○街179 號2 樓之住處及車號76
    7- CK 號營業用小客車及其所有隨身手提包中查獲，並扣得
    如附表2 所示之物品，復於同日晚上8 時許，為警持搜索票
    在臺北縣三峽鎮○○街54號前之車號SQ-1480 號自用小客車
    內查獲丁○○，並扣得如附表1 編號1 至8 所示之物，並於
    丁○○位於臺北縣三峽鎮○○路21號10樓之6 樓住處，扣得
    如附表1 編號9 至47所示之物品，再於同日晚上8 時20分許
    ，在丙○○位於花蓮縣花蓮市○○○街22號4 樓之3 住處查
    獲，並扣得如附表3 所示之物。
二、案經臺北縣政府警察局三重分局移請臺灣板橋地方法院檢察
    署檢察官偵查起訴。
    理  由
甲、證據能力：
一、被告丁○○部分：
(一)、同案被告丙○○、戊○○於警詢時之陳述，係屬審判外之陳
    述，依刑事訴訟法第159 條之1 第1 項之規定，無證據能力
    云云。惟按被告以外之人於檢察事務官、司法警察官或司法
    警察調查中所為之陳述，與審判中不符時，其先前之陳述具
    有較可信之特別情況，且為證明犯罪事實存否所必要者，得
    為證據。刑事訴訟法第159 條之2 定有明文。至警詢中之陳
    述具備可信性與必要性，事實審法院除應衡酌該警詢筆錄作
    成之外部情況，就詢問有無出於不正方法、陳述是否出於非
    任意性等適法性與否為整體之考量外，應兼顧基於發見真實
    之需求，具有重要關係。經查：同案被告丙○○、戊○○於
    警詢之供述，依其記載內容，係採取一問一答方式，且所述
    係出於自由意志，而渠等於警詢時之供述較接近案發時點，
    記憶應較為清晰，憑信性甚高，而當時未直接面對被告丁○○，心理壓力較小，未受人情壓力等外力因素干擾，且2 人
    於警詢、偵查所為證述之內容，渠等對基本事實之供述始終
    一致，況同案被告丙○○、戊○○於警詢時分別已坦承偽造
    及收集偽造紙幣犯行，而衡諸一般社會經驗，一般社會大眾
    均知偽造及收集偽造幣券係重大犯罪，而同案被告丙○○、
    戊○○與被告丁○○間亦無仇恨，業據2 人供承在卷，自無
    設詞誣陷友人，且所供並涉及本身犯罪之自白，應無甘冒身
    陷囹圄之危險而為虛偽陳述之可能，是同案被告丙○○、戊○○之警詢筆錄具有可信之特別情況，而2 人之警詢筆錄，
    基於發見真實之需求，並有重要關係，而為證明犯罪事實之
    存否並有必要，故其於警詢之陳述，本院認符合刑事訴訟法
    第15 9條之2 之情形，認有證據能力。
(二)、辯護人雖認：同案被告丙○○、戊○○於偵查時之陳述，顯
    與同日於本院聲押庭及準備程序所陳不同，有前後矛盾而有
    不可信之情況，依刑事訴訟法第159 條之1 第2 項之規定，
    無證據能力，查同案被告丙○○、戊○○於檢察官偵查時，
    經檢察官告以具結義務及偽證罪之處罰後，命證人朗讀結文
    後具結，於明確理解偽證罪之處罰規定後，仍為證述，並以
    具結擔保其陳述之真實可信（參閱94年度偵字第11944 號偵
    查卷第16 8、169 頁），因檢察官代表國家職司追訴犯罪，
    就審判程序之訴訟構造言，檢察官係屬與被告相對立之
    當事人一方，偵查中對被告以外之人所為之偵查筆錄，性質
    上均屬傳聞證據。然而現階段刑事訴訟法規定檢察官代表國
    家偵查犯罪、實施公訴，必須對於被告之犯罪事實負舉證之
    責，並賦予檢察官傳喚或拘提被告等強制處分權，依法亦有
    訊問被告及證人之權，證人且須具結。此外尚負有客觀性義
    務，對被告有利情形，亦應予注意，而實務運作時，偵查中
    檢察官向被告以外之人所取得之陳述，原則上均能遵守法律
    規定，不致違法取供，其可信性極高，為兼顧理論與實務，
    乃於修正刑事訴訟法時，增列第159 條之1 第2 項，明定被
    告以外之人於偵查中向檢察官所為陳述，除顯有不可信之情
    況者外，得為證據。證人丙○○、戊○○未曾提及檢察官在
    偵訊時有任何以不正方法取供之情況，無顯不可信之情形，
    自得作為證據甚明。
(三)、辯護人又以：證人李憲霖、祝漢毅於偵查中之證述，渠等二
    人應屬鑑定人，而非證人，本案檢察官未以鑑定人之程序訊
    問，且未命二人提出其專業能力之證明，且渠等之證言顯然
    為個人意見，依刑事訴訟法第160 條之規定，無證據能力云
    云。然按「鑑定之經過及其結果，應命鑑定人以言詞或『書
    面』報告」，同法第206 條第1 項規定甚明，是鑑定人以書
    面為鑑定報告提出於法院，依刑事訴訟法第159 條第1 項立
    法理由及同法第206 條第1 項規定，即具有證據能力。又法
    院或檢察官得囑託醫院、學校或其他相當之機關、團體為鑑
    定，或審查他人之鑑定，並準用第203 條至第206 條之1之
    規定，其須以言詞報告或說明時，得命實施鑑定或審查之人
    為之，刑事訴訟法第208 條第1 項亦定有明文。依此，檢察
    官對於偵查中之案件，認須實施鑑定者，固應就具體個案，
    選任鑑定人或囑託鑑定機關（團體）為之；但對於司法警察
    機關調查中之案件，或有量大或急迫之情形，為因應實務之
    現實需求，如檢察官針對該類案件之性質（例如：查扣之鈔
    卷必須鑑定是否為偽鈔，或毒品必須檢驗其成份，對於查扣
    之槍砲彈藥必須檢驗有無殺傷力案件等），認為當然有鑑定
    之必要者，經參考法務部92年5 月20日法檢字第092080203
    號函送之法務部「因應刑事訴訟法修正工作小組」研討之刑
    事訴訟法修正相關議題第21則之共識結論，以及臺灣高等法
    院於92年8 月1 日舉行之刑事訴訟法新制法律問題研討會第
    三則法律問題研討結果之多數說（載於司法院92 年8月印行
    「刑事訴訟法新制法律問題彙編」第15頁至第18 頁） ，基
    於檢察一體原則，得由該管檢察長對於轄區內之案件，以事
    前概括選任鑑定人或囑託鑑定機關（團體）之方式，俾便轄
    區內之司法警察官、司法警察對於調查中之此類案件，得即
    時送請事前已選任之鑑定人或囑託之鑑定機關（團體）實施
    鑑定，該鑑定人或鑑定機關（團體）亦應視同受承辦檢察官
    所選任或囑託而執行鑑定業務，其等出具之書面鑑定報告應
    屬刑事訴訟法第206 條所定之傳聞例外，當具有證據能力（
    法務部92年9 月1 日法檢字第0920035083號函可供參照）。
    從而，本件扣案幣券等物，經由查獲之警察單位依先前轄區
    檢察署檢察長事前概括選任偽鈔鑑定機關即中央印製廠等單
    位實施鑑定，由該等鑑定機關所出具之94年7 月19 日 中印
    發字第0940002886號函文即具有證據能力而得為本案之證據
    。而前開鑑定依刑事訴訟法第208 條第1 項規定，其須以言
    詞報告或說明時，得命實施鑑定或審查之人為之。是本件檢
    察官請證人李憲霖、祝漢毅以言詞說明其鑑定偽鈔內容，且
    經具結，應有證據能力。又證人之個人意見或推測之詞，除
    以實際經驗為基礎者外，不得作為證據，刑事訴訟法第160
    條定有明文，查證人李憲霖、祝漢毅，係承辦本件案件偽鈔
    鑑定之中央印製廠之人員，渠二人乃就親自鑑定本案扣案偽
    鈔之過程作說明，乃以實際經驗為基礎陳述，即非個人意見
    ，是被告丁○○之辯護人稱李憲霖、祝漢毅二人所陳乃個人
    意見云云，即有誤會，附此敘明。
(四)、辯護人另認：證人甲○○於偵查中之陳述，係以被告身分為
    之，且未經具結，亦屬審判外之陳述，無證據能力。按共同
    被告不利於己之陳述得採為其他共同被告犯罪之證據，惟共
    同被告之陳述，本質上屬於「證人」，故共同被告之陳述是
    否可以採信，本應以證人之身份調查之，否則，其指訴並不
    具有證據能力，審判者自不得採為判決之基礎，故檢察官偵
    查訊問時，應將共同被告以證人之身分加以具結，以擔保其
    證言之可信度，踐行此嚴格形式之要求，程序方為妥適。惟
    共同被告甲○○於94年8 月9 、16日偵查中之指訴（同上偵
    查卷第248 至249 頁、第280 至281 頁），檢察官係以被告
    之身份訊問之，並未以證人之身分令之具結作證，依前開說
    明，共同被告甲○○於94年8 月9 、16日偵查中有關被告丁○○之證詞，依刑事訴訟法第158 條之3 不具證據能力。
二、被告戊○○部分：
(一)、被告戊○○於警詢時之自白：
    被告戊○○抗辯：於警詢時，警方表示他們要抓被告丁○○
    ，只要伊表示有向丁○○購買偽鈔及使用之事實，就會沒事
    ，故伊於警詢所製作之筆錄是警方誘導、欺騙等不當方式取
    得，無證據能力云云。按被告之自白，非出於強暴、脅迫、
    利誘、詐欺、疲勞訊問、違法羈押或其他不正之方法，且與
    事實相符者，得為證據，刑事訴訟法第156 條第1 項固定有
    明文規定。然查：證人即負責製作被告戊○○筆錄之警員乙○○於本院準備程序時具結後證述稱：製作筆錄有全程錄音
    ，有告知罪名，在問案的過程中，沒有告訴被告戊○○如果
    被告戊○○把偽鈔推給被告丁○○就會沒事，就可以交保，
    第二天被告做筆錄時，印象中被告戊○○沒有跟伊說他要改
    之前的口供，因為伊做筆錄，都會問被告前一天做的筆錄是
    否實在，如果實在伊就繼續做，如果不實在，伊會再做更正
    ，伊沒有說只要指認被告丁○○就會沒事，戊○○在製作筆
    錄時，精神狀態良好，他說可以做筆錄，沒有疲勞的樣子等
    語（見本院95年5 月17日、同年7 月25日準備程序筆錄，本
    院卷二，第163 至168 頁，本院卷三，第145 至146 頁），
    且本院依聲請播放被告戊○○警詢錄音帶，發現詢問被告戊○○之員警採一問一答方式，即一面提問，一面打字之方式
    製作警詢筆錄，且有連續錄音等情，業經本院勘驗屬實並記
    明筆錄，且製有95年8 月22日勘驗筆錄在卷可稽（見本院卷
    三，第169 至170 頁），是被告戊○○所稱員警乙○○有利
    誘、詐欺之情事，已有可疑。第查，依現階段刑事訴訟法規
    定警察代表國家偵查犯罪，依法其有詢問被告之權，原則上
    均能遵守法律規定，不致違法取供，且警員並無審判被告之
    權，僅有移送其犯罪嫌疑之權，應為一般人民所知悉。易言
    之，檢察官是否起訴，法院是否判決有罪等，均應依法律之
    規定，審酌是否符合犯罪之構成要件，此與被告是否將案件
    推給別人無關，被告戊○○對於上情難諉為不知，復以被告
    戊○○於案發當時已年滿36歲，且精神狀況正常，為大專畢
    業（見警詢筆錄教育程度記載），應屬具有相當智識經驗之
    成年人，且被告戊○○在本案之前亦曾有因偽造文書、違反
    洗錢防制法之犯罪前科記錄，此有本院被告全國前案紀錄表
    1 份附卷可稽，足見其對訴訟程序應不陌生，顯有涉案及偵
    審之經驗，而收集偽造幣券行為係警方極力查緝之嚴重經濟
    犯罪行為，其刑責甚重，此為一般人所週知之事實，被告戊○○當時既為36歲之智識健全之正常成年人，且本身亦有涉
    案及偵審之經驗，則其對自承收集偽造幣券犯行之後果，理
    應知之甚明，倘被告戊○○確屬無辜清白，則其理當於警、
    偵訊時極力否認辯駁，以免無端遭受重刑追訴，始合常理，
    乃其竟謂只要伊表示有向丁○○購買偽鈔及使用偽鈔之事實
    ，警員說就會沒事，陷己入罪，故意承認不實之收集及使用
    偽造幣券犯行云云，顯與情理有重大悖謬，亦殊難想像。況
    被告戊○○於警員製作筆錄後，仍移送臺灣板橋地方法院檢
    察署偵訊，被告戊○○應即知並未如員警所稱推給被告丁○○就沒事，衡情被告戊○○於檢察官訊問時通常會當場為受
    警員利誘或詐欺抗辯之陳述，然查被告警詢後於94年7 月12
    日17時20分許至臺灣板橋地方法院檢察署受訊時，其並未為
    任何誘導或詐欺抗辯之陳述，反而明確供承其當初自被告丁○○收受扣案偽造紙鈔之過程等語，此觀之該署同日訊問筆
    錄之記載即明（見94年度偵字第11944 號偵查卷第164 至
    166 頁），是被告戊○○辯稱警詢時遭警察誘導、詐欺取供
    云云，與常情相悖，尚不足採信，難認被告戊○○警詢時之
    自白係出於不正之方法取得。綜上各節，參互勾稽判斷，足
    認被告戊○○於警訊、偵查及本院訊問時之供述，並非出於
    利誘、詐欺之不正之方法，依法自得作為證據，合先敘明。
(二)、被告戊○○抗辯：證人李憲霖、祝漢毅於偵查中之證述，係
    證人個人意見及推測之詞，無證據能力云云，惟按證人之個
    人意見或推測之詞，除以實際經驗為基礎者外，不得作為證
    據，刑事訴訟法第160 條定有明文，查證人李憲霖、祝漢毅
    ，係承辦本件案件鑑定之中央印製廠之人員，渠二人乃就親
    自鑑定本案扣案偽鈔之過程作說明，乃以實際經驗為基礎陳
    述，即非個人意見，是被告戊○○之辯護人稱李憲霖、祝漢
    毅二人所陳乃個人意見云云，即有未洽。
(三)、監聽譯文：被告戊○○抗辯起訴書未表明監聽譯文與本案犯
    罪事實之關連性，故無證據能力云云。惟查檢察官已就監聽
    譯文可能指涉出被告行使、收集、偽造偽幣過程，包括如附
    表5 所示「『大碗』、『小碗』都拿一千給他，『大張』的
    給他，我還要『裁』、要『貼』，貼完之後才能出去」等語
    ，是被告戊○○上開抗辯，並無足採。
三、被告丙○○部分：
(一)、有關被告丙○○於警詢、偵查時之供述有證據能力：
    被告丙○○辯稱：伊係為求交保才自白犯行云云。然查：依
    現階段刑事訴訟法規定警察代表國家偵查犯罪，依法其有詢
    問被告之權，原則上均能遵守法律規定，不致違法取供，且
    檢察官並無羈押被告之權，僅有聲請法院羈押被告之權，應
    為一般人民所知悉。易言之，檢察官是否聲請法院羈押，法
    院是否准許羈押聲請，均應依法律之規定，審酌是否有羈押
    之要件，此與被告丙○○是否自白犯罪無關，被告丙○○對
    於上情難諉為不知。復以被告丙○○於案發當時已年滿30歲
    ，且精神狀況正常，應屬具有相當智識經驗之成年人，且被
    告丙○○在本案之前亦曾有因偽造文書、妨害風化之犯罪前
    科記錄，此有本院被告全國前案紀錄表1 份附卷可稽，足見
    其對訴訟程序應不陌生，顯有涉案及偵審之經驗，而偽造幣
    券行為係警方極力查緝之嚴重經濟犯罪行為，其刑責甚重（
    法定刑最高可為無期徒刑），此為一般人所週知之事實，被
    告丙○○當時既為30歲之智識健全之正常成年人，且本身亦
    有涉案及偵審之經驗，則其對自承偽造幣券犯行之後果，理
    應知之甚明，倘被告確屬無辜清白，則其理當於警、偵訊時
    極力否認辯駁，以免無端遭受重刑追訴，始合常理，乃其竟
    謂其僅係因為求暫時獲交保，陷己入罪，故意承認不實之偽
    造幣券犯行云云，顯與情理有重大悖謬，亦殊難想像，是被
    告丙○○上開所辯，並不足以採信。綜上足認被告丙○○於
    警訊、偵查時之供述，依法自得作為證據，合先敘明。
(二)、被告丙○○之辯護人以同案被告丁○○、戊○○於警詢時之
    陳述，係屬傳聞證據，無證據能力。查證人即同案被告丁○○、戊○○於警詢時所製作之筆錄，為被告以外之人於審判
    外之言詞陳述，依刑事訴訟法第159 條第1 項之規定，無證
    據能力。
(三)、至被告丙○○之辯護人為被告丙○○抗辯：監聽譯文部分，
    係屬傳聞證據，無證據能力云云，然查：
  1.按通訊保障及監察法業於88年7 月14日制定公布，同年月16
    日生效，司法警察機關因偵辦刑事案件，為蒐集或調查證據
    ，而有實施通訊監察之必要者，於偵查中應由檢察官依職權
    或聲請核發通訊監察書，載明應記載事項，始得為之，其有
    急迫之情形經檢察官口頭通知先予執行通訊監察者，亦應於
    24小時內補發通訊監察書，同法第5 條、第6 條、第11條規
    定已明。次按有事實足認被告或犯罪嫌疑人有最輕本刑為3
    年以上有期徒刑之罪嫌，並危害國家安全或社會秩序情節重
    大，而有相當理由可信其通訊內容與本案有關，且不能或難
    以其他方法蒐集或調查證據者，在偵查中得由檢察官核發通
    訊監察書，通訊保障及監察法第5 條第1 項第1 款、第2 項
    定有明文。又通訊監察書應記載下列事項：1 、案由及涉嫌
    觸犯之法條。2 、監察對象。3 、監察通訊種類及號碼等足
    資識別之特徵。4 、監察處所。5 、監察理由。6 、監察期
    間及方法。7 、聲請機關。8 、執行機關。第5 條之通訊監
    察期間，每次不得逾30日；其有繼續監察之必要者，得於期
    間屆滿前，重新聲請。前項期間屆滿前，已無監察之必要者
    ，應即停止監察，同法第11條、第12條亦定有明文。
  2.而本件案件係由內政部警政署刑事警察局以偵查偽造貨幣為
    由，向臺灣板橋地方法院檢察署聲請核發通訊監察書，及檢
    察官依職權核發，並據以實施通訊監察，有通訊監察書（稿
    ）影本及電話附表（稿）影本在卷可稽（見94年度偵字第11
    944 號偵查卷第99至105 頁）。而前開通訊監察書均已載明
    案由及涉嫌觸犯之法條、監察對象、監察之通訊種類及號碼
    等足資識別之特徵、監察處所、監察理由、監察期間、監察
    方法、聲請機關或依職權核發、執行機關、適用法條、監察
    結果報告等事項，符合前開法定要件。綜上，本件監聽符合
    前開通訊保障及監察法之法定程序，應具有證據能力。又監
    聽錄得之錄音，係憑機械力照錄，未經人為操作，復未伴有
    個人主觀意見在內，應有證據能力。而將監聽之內容製作成
    譯文，乃將上開具有證據能力之監聽錄得之錄音具體為文字
    紀錄，屬由公務員本於職務製作之紀錄文書，觀諸譯文所載
    ，亦無顯有不可信之情況，依刑事訴訟法第159 條之4 第1
    款，亦得為證據。況被告丙○○於本院審理時，就檢察官詰
    問時及本院所提示之上揭通訊監聽譯文令其辯認時，均不否
    認監聽譯文之內容為真正，則該監聽譯文自有證據能力，核
    先敘明。
(四)、辯護人又以：證人甲○○於偵查中之陳述，未經被告丙○○
    對質結問，亦無證據能力。按共同被告不利於己之陳述得採
    為其他共同被告犯罪之證據，惟共同被告之陳述，本質上屬
    於「證人」，故共同被告之陳述是否可以採信，本應以證人
    之身份調查之，否則，其指訴並不具有證據能力，審判者自
    不得採為判決之基礎，故檢察官偵查訊問時，應將共同被告
    以證人之身分加以具結，以擔保其證言之可信度，踐行此嚴
    格形式之要求，程序方為妥適。惟共同被告甲○○於94 年8
    月9 、16日偵查中之指訴（同上偵查卷第248 至249 頁、第
    280 至28 1頁），檢察官係以被告之身份訊問之，並未以證
    人之身分令之具結作證，依前開說明，共同被告甲○○於94
    年8 月9 、16日偵查中有關被告丙○○之證詞，依刑事訴訟
    法第158 條之3 不具證據能力。
四、末按被告以外之人於審判外之陳述，雖不符前4 條之規定，
    而經當事人於審判程序同意作為證據，法院審酌該言詞陳述
    或書面陳述作成時之情況，認為適當者，亦得為證據。當事
    人或辯護人於法院調查證據時，知有第159 條第1 項不得為
    證據之情形，而未於言詞辯論終結前聲明異議者，視為有前
    項之同意。刑事訴訟法第159 條之5 定有明文。本案被告3
    人及其辯護人於本院審理時對於檢察官所提各項證據方法之
    證據能力除上述一、二、三部分外，均表示「沒意見」，且
    本案言詞辯論終結前，被告3 人並未爭執被告以外之人於審
    判外之言詞或書面陳述，無證據能力，揆諸上開規定，應認
    被告3 人及其辯護人已同意上開各該證據方法得作為證據，
    而本院審酌上開各該證據均非非法取得之證據，並無證據力
    明顯過低之情形，復經本院於審判期日就上開證據依法進行
    調查、辯論，依法自有證據能力，附此敘明。
乙、認定犯罪之理由及依據：
壹、持有具殺傷力子彈部分：訊據被告丁○○對於持有具殺傷力
    子彈之事實自白不諱，且有臺北縣政府警察局三重分局搜索
    、扣押筆錄、扣押物品目錄表各1 紙在卷可稽，另有土造子
    彈1 顆扣案足資佐證。而前揭扣案之土造子彈1 顆經送內政
    部警政署刑事警察局鑑驗結果認：「送鑑改造子彈壹顆，認
    係土造子彈（具直約9mm 之金屬彈頭），經試射，可擊發，
    認具殺傷力。」等語，有該局94年7 月21日刑鑑字第094010
    8565號槍彈鑑定書1 紙附卷可佐（見94年度偵字第11944 號
    偵查卷第213 頁至215 頁），足見被告丁○○前揭自白與事
    實相符。是本件事證明確，被告丁○○持有具殺傷力子彈犯
    行堪予認定，應予依法論科。
貳、偽造貨幣部分：
一、被告丁○○部分：
(一)、訊據被告丁○○矢口否認上揭犯行，辯稱：扣案之偽鈔及部
    分工具，是證人甲○○寄放在伊先前位於基隆市之住處云云
    ，然查被告丁○○對於甲○○寄放之情節，先稱：甲○○跟
    伊說這包有很多錢就是偽鈔，叫伊放著，直到伊回台北後，
    伊一直都沒有丟掉等語（94年7 月12日聲請羈押訊問筆錄）
    ，嗣於本院95年3 月2 日審理時又稱：是甲○○留在伊家，
    伊在整理的時候發現這些東西等語。嗣又於95年7 月25日本
    院審理時陳稱：甲○○確實沒有交付東西給伊，91、92年甲○○在伊家住過，所以他留有偽鈔，伊家是樓中樓，伊整理
    之後，那些東西確實是他的等語。是被告丁○○對於證人甲○○如何寄放扣案偽鈔之情節，先後辯解顯不一致，其辯解
    是否屬實，洵有疑義。
(二)、而證人甲○○於95年5 月2 日本院審理時結證稱：「有些製
    作偽造工具放在被告丁○○的廁所或是洗手台的下面，偽鈔
    我都帶在身上，我身上帶的偽鈔都只有半面，其餘的部分要
    帶到蕭英昌那邊加工。... 被告丁○○到監所來看我的時候
    ，跟我說他已經丟掉，他說他房子已經退掉。... 我的偽鈔
    製作方式是用燙金方式作防偽線，但是本案扣案的防偽線是
    用貼的，而且我們的成品都在我查獲的時候被扣。... 扣案
    的螢光絲再用細的螢光筆劃上去，我們做的是先在白紙上印
    上去，我們的螢光絲是隱藏偽鈔圖案下。... 從扣案物品的
    照片我可以辨識出確定是我遺留在基隆的工具，只有熨斗」
    等語（見本院卷一，第126 至133 頁），且證人即查獲本件
    案件之警員己○○於本院審理時結證稱：伊在搜索的時候，
    查扣得物品上面沒有灰塵，查獲到的時候，沒有感覺到灰塵
    ，我們沒有戴手套，感覺手上沒有灰塵等語（見本院95年3
    月2 日審判筆錄，本院卷二，第84至90頁），倘若扣案之工
    具為證人甲○○於91年間所寄放，且被告自承都沒有去使用
    過，至94年7 月11日為警查獲，經過一段時日卻都沒有灰塵
    ，亦殊難想像，足見被告丁○○所辯扣案工具為證人甲○○
    所寄放云云，顯不足採信。
(三)、又同案被告即證人戊○○被查扣之偽鈔係以一張1 千元真鈔
    換8 張新臺幣千元偽鈔及1 張500 元真鈔換10張新臺幣500
    元偽鈔之比例交易，向綽號叮噹即被告丁○○購買，被告丁○○賣給伊的偽鈔均是成品，是從94年3 月間開始買，買了
    4 、5 次，在臺北縣三重、板橋、三峽向被告丁○○購買偽
    鈔等情，業據同案被告即證人戊○○於警詢時及偵查中陳稱
    上情無訛（見94年7 月11、12日警詢筆錄及94年7 月12 日
    偵查筆錄，94年度偵字第11944 號偵查卷第30至34頁，第16
    4 至166 頁），其先後證述綦詳並互核一致，而證人戊○○
    與被告丁○○，依通常事理判斷，既非有重大之衝突仇恨，
    應尚不至於甘冒偽證罪刑事訴追之風險而構陷誣指他人犯有
    偽造幣券重罪，且妨害國幣懲治條例並無供出上手得減輕之
    相關規定，證人戊○○亦無從以供出被告丁○○得以卸免自
    己之刑責，顯見證人戊○○之上開證述內容，足堪憑信。雖
    被告丁○○於本院審理時辯稱：在戊○○處所查扣得之偽鈔
    ，係因證人戊○○欠伊款項，於還錢時遭證人戊○○自伊自
    用小客車置物箱中偷走云云，惟證人戊○○先是於本院94年
    7 月12日訊問時辯稱：扣案之偽鈔伊是在被告丁○○車上偷
    拿的，是在一個星期前，伊是好玩才偷云云，嗣於本院審理
    時又稱：伊還錢給被告丁○○時，在他車上拿錯包，拿到偽
    鈔等語（見本院卷二，第134 頁），其後復翻稱：伊確定偽
    鈔是在94年6 月底跟被告丁○○拿的，不是偷的，因為跑計
    程車沒有錢，所以跟他拿等語（見本院卷三，第163 頁）。
    是證人戊○○對於為何從被告丁○○車上拿取扣案偽鈔之原
    因前後所述不同，已甚可疑，而證人戊○○雖嗣於本院審理
    時曾附合其詞，改稱：如附表2 所示編號1 至15所示之偽鈔
    ，係伊從被告丁○○車上偷的等語，惟被告丁○○就證人戊○○積欠債務之款項、次數、已償還之數額等情，核與證人
    戊○○所述，顯不相符，證人戊○○於本院審理時之證詞顯
    有瑕疵，尚難採信，足徵證人戊○○於本院翻異前詞，無非
    臨訟編造、迴護被告丁○○之詞，核與事實不符，其於本院
    審理時之證詞尚難作為被告丁○○有利之認定。
(四)、又同案被告即證人丙○○係於92年間開始以其所有號碼為00
    00000000、0000000000之行動電話，撥打丁○○號碼為0000
    000000之行動電話。且原先係向被告丁○○所買的偽鈔是成
    品（以1 ：5 購買），之後覺得被被告丁○○所貼的防偽金
    線不正，就以1 ：6 的比例向被告丁○○購買半成品。最後
    一次約在94年4 月底以1 萬元真鈔換6 萬元偽鈔半成品，丁○○係在94年7 月2 日以宅急便方式寄至位於花蓮縣之住處
    ，成品、半成品的樣式只差在防偽金線等情，業據同案被告
    即證人丙○○於警詢時及偵查中陳稱上情無訛（見94年7 月
    12日警詢筆錄及94年7 月12日偵查筆錄，94年度偵字第1194
    4 號偵查卷第35至42頁，第162 至164 頁），其先後證述綦
    詳並互核一致，而被告丁○○與證人丙○○於被查獲前，屬
    友好之朋友，衡情應無構陷誣指友人之理，且妨害國幣懲治
    條例並無供出上手得減輕之相關規定，證人丙○○亦無從以
    供出被告丁○○得以卸免自己之刑責，顯見證人丙○○之上
    開證述內容，應堪信實。雖被告丁○○於本院審理時辯稱：
    在丙○○處所查扣得之偽鈔，係因伊積欠丙○○借款，被丙○○在伊位於三峽住處取走以為抵押，丙○○說把錢償還，
    就把偽鈔還伊云云，而證人丙○○雖嗣於本院審理時亦附合
    其詞，惟被告丁○○就積欠證人丙○○債務之款項、時間、
    次數等情，核與證人丙○○所述，顯不一致，證人丙○○於
    本院審理時之證詞顯有瑕疵，顯難採信，足徵證人丙○○於
    本院翻異前詞，無非迴護被告丁○○之詞，其於本院審理時
    證詞，尚難作為被告丁○○有利之認定。此外，尚有如如附
    表4 所示被告丁○○與證人丙○○、戊○○間對話之監聽譯
    文，足證被告丁○○確有交付偽鈔予證人丙○○、戊○○，
    至為灼然。
(五)、證人即承辦本件案件鑑定之中央印製廠之人員李憲霖、祝漢
    霖於94年8 月9 日偵查中具結證稱：「送鑑紙鈔均為偽鈔，
    我們沒辦法確認偽造之步驟先後，我們可以確認的是，他們
    先在一張白紙上，先印上水印跟防偽線，再用彩色噴墨印表
    機，印上背面及正面圖案，安全線也就是秘訣三的部分，他
    把100 元之防偽線抽出，再剪成5 小段貼到偽鈔上，然後用
    透明墨仿造秘訣四偽造隱藏字，送鑑定之偽鈔，只有500 元
    有塗亮光物質，他是要仿造秘訣二的變色油墨，流程大概就
    是我所說的這樣。第一個步驟：印上水印及防偽線，有可能
    做出這樣效果的，扣案之證物中有：絹版（網板），還有可
    能是用蓋上去的，因為扣案證物中有印章；第二個步驟：彩
    色噴墨印表機列印，扣案證物有電腦設備及彩色噴墨印表機
    ，是可以做得；第三個步驟：貼上防偽線，扣案證物中，有
    抽取出之100 元防偽線，我們認為他們應該是抽離防偽線後
    ，再貼上去，抽離防偽線，不需要什麼特別工具，至於貼上
    防偽線，有可能用膠水、白膠等工具；第四個步驟：他還有
    製造隱藏字，送鑑定的1000元、500 元有做，他的作法應該
    是用透明油墨印的，至於500 元還有做上變色油墨，這個東
    西應該是亮光筆做的。扣案之物品的確有辦法做出這樣之效
    果。」等語明確（見94年度偵字第11944 號偵查卷第258 頁
    至259 頁）。
(六)、又在被告丁○○位於臺北縣三峽鎮之住處，並扣得如附表1
    所示之電腦設備及工具等物，而本件經送請法務部調查局就
    扣案電腦設備內是否有相關印製偽鈔之圖檔資料或軟體（包
    括曾讀取或列印該資料之紀錄），若有印製偽鈔之軟體資料
    ，請依該軟體資料並扣案之電腦設備，鑑定是否可印製偽鈔
    ？等事項為鑑定，其結果為：「一、送鑑扣案筆記型電腦能
    正常使用，桌上型電腦則無法確定，研判桌上型電腦硬碟之
    開機區部分可能遭毀損，致無法順利還原啟動，但仍可檢視
    硬碟中之相關檔案資料，詳如鑑定分析報告A 。二、經鑑識
    分析上揭電腦設備硬碟資料，雖未發現與案件直接相關之偽
    鈔圖檔資料，但由於扣案之電腦均有安裝影像處理軟體及印
    表機列印程式，且存取於上揭電腦之USB 儲存媒體中發現有
    疑似涉案圖檔之相關檔案名稱及檔案存取路徑，故研判扣案
    之電腦設備應能列印涉案之圖檔資料，且該圖檔資料有可能
    存放於他處之外接式USB 儲存媒體中，詳如鑑定分析報告A
    。三、丙類鑑定資料中之其中一片磁碟存有鈔券圖檔資料，
    詳如鑑定分析報告B 。四、甲、乙類偽鈔證物均係墨水成像
    之印製品，本局雖無EPSON 等廠牌之相關印表機檔案，致無
    法個化認定該等鈔券證物係由扣案之噴墨印表機所印製；但
    經採「鑑定方法」欄所載之分析方法進行檢測與比對結果，
    認為扣案工具應係作為偽鈔上仿製真鈔特殊防偽特徵加工之
    用，詳如鑑定分析報告B 。」等語，有法務部調查局95年5
    月30日調科貳字第09500249070 號鑑定通知書1 件可參（見
    本院卷三，第1 至119 頁）。另參以上開證人李憲霖、及祝
    漢毅之證詞以觀，足證扣案之工具物品的確能製作出上開扣
    案之偽鈔，應無疑義。
(七)、又本件之偽鈔經送鑑定，其結果為：「1.：中央銀行發行局
    黃襄理於本（7） 月12日赴貴局偵三隊取回丁○○等人涉嫌
    偽造之新臺幣千元券（安一版）5 張、及伍佰元券（安一版
    ）5 張，經本廠鑑定結果均屬偽造。2.該等壹仟元偽鈔均以
    彩色噴墨方式仿印，無凹版印紋凸起效果；以透明墨仿隱藏
    字，紙張非紙鈔券紙；水印及安全線以灰色墨在紙張背面仿
    製；安全線另以抽離自真鈔壹佰元券之折光變色安全線，將
    其切割後再黏貼券正面五段裸露部分；左下角面額數字以噴
    墨方式仿折光變色油墨。3.該等伍佰元偽鈔均以彩色噴墨方
    式仿印，無凹版印紋凸起效果；以透明墨仿隱藏字，紙張非
    紙鈔券紙；水印及安全線以灰色墨在紙張背面仿製；安全線
    另以抽離自真鈔壹佰元券之折光變色安全線，將其切割後再
    黏貼券正面五段裸露部分；左下角面額數字以亮光物質仿折
    光變色油墨。」等語，有94年7 月19日中央印製廠中印發字
    第0940002886號函1 紙可憑（見94年度偵字第11944 號偵查
    卷第221 至222 頁）。且按妨害國幣懲治條例第3 條第1 項
    所規定之「偽造幣券」，係指摹擬真正幣券以為製造，僅須
    與真幣類同，足使一般人誤信為真正之幣券，罪即成立，原
    不必與真幣完全相同，其方法為何，則無限制，只須著手於
    偽造幣券，而有與真幣類同之物品完成即可，最高法院88
    年臺上字第5775號、94年臺上字第4374號判決均已闡釋甚明
    。承上所述，被告丁○○製造之偽鈔，在功能、作用上均可
    供偽造幣券所用，其偽造幣券之工具俱全（詳如上述(五)、(六)
    說明），從其外觀觀之，已足以使人誤認為真鈔，其偽造之
    行為業已完成。再依扣案偽造幣券之數量，並非少量，證人
    戊○○及丙○○亦證稱曾以事實欄之比例向被告丁○○購買
    偽鈔，是被告丁○○偽造幣券顯係意圖供行使之用且已達既
    遂，洵屬無疑。
(八)、綜上各情參互勾稽，被告丁○○所辯扣案偽鈔為證人甲○○
    所寄放云云，不足採信，本件事證明確，被告丁○○意圖供
    行使之用而偽造幣券之犯行，足堪認定。
二、被告戊○○部分：
(一)、訊據被告戊○○矢口否認有收集偽造幣券之犯行，先是於本
    院94年7 月12日訊問時辯稱：扣案之偽鈔伊是在被告丁○○
    車上偷拿的，是在一個星期前，伊是好玩才偷云云，嗣於本
    院審理時又稱：伊還錢給被告丁○○時，在他車上拿錯包，
    拿到偽鈔等語（見本院卷二，第134 頁），其後復翻稱：伊
    確定偽鈔是在94年6 月底跟被告丁○○拿的，不是偷的，因
    為跑計程車沒有錢，所以跟他拿等語（見本院卷三，第163
    頁）。是被告戊○○對於為何從證人丁○○車上拿取扣案偽
    鈔之情節，先後辯解顯不一致，其辯解是否屬實，洵有疑義
    。
(二)、第查被告戊○○於警詢時供稱：0000000000行動電話是伊所
    有，扣案偽鈔是伊的，是跟綽號叮噹買的，以一張一千元真
    鈔換八張新臺幣千元偽鈔的比例及一張五百元（誤載為一千
    元）真鈔換十張新臺幣五百元偽鈔的比例交易。警方提示丁○○，他就是賣伊偽鈔的叮噹，也有朋友叫他阿祥。交易偽
    鈔都是以電話連絡，他的電話是0000000000，我要買偽鈔時
    ，就用我的電話0000000000跟他連繫，約地方見面交貨，是
    從94年3 月間開始買，買了4 、5 次，在臺北縣三重、板橋
    、三峽向丁○○購買等語（見94年7 月11日第1 次警詢，94
    年度偵字第11944 號偵查卷第30頁至32頁，及94年7 月12日
    第2 次警詢，同上卷第34頁至34頁反面），復於偵查中供陳
    上情無訛（見同上卷第16 4至166 頁），此外，並有如附表
    2 編號1 至16所示偽鈔及行動電話1 支扣案可資佐證，其中
    所扣偽造幣券經鑑定確屬偽鈔，亦有94年7 月19日中央印製
    廠中印發字第0940002886號函1 紙可憑，另有如附表5 所示
    之監聽譯文可資佐證。
(三)、又依如附表5 所示之監聽譯文，被告戊○○固陳稱：如附表
    5 所示監聽內文是因伊跟證人丁○○買丁○○在網路拍賣的
    東西，其中「大碗」、「小碗」是指大的或小的普洱茶，伊
    是用匯款方式償還證人丁○○上開欠款云云，雖同案被告丁○○到庭附合其詞，惟二人就在網路拍賣的物品種類，積欠
    款項金額、所買普洱茶價錢等情，陳述情節大相逕庭，差異
    甚大，被告戊○○供述內容可信度即值存疑，況既然是普洱
    茶之正常買賣交易，為何要隱稱「大碗」、「小碗」，顯違
    一般常情，是證人丁○○於本院審理時之證述，既有上述懷
    疑存在，自難遽以採信，其證詞不足以有利被告戊○○之認
    定。
(四)、綜上所述，被告戊○○所辯扣案偽鈔為在被告丁○○車上所
    偷云云，不足採信，本件事證明確，被告戊○○意圖供行使
    之用而收集偽造幣券之犯行，足堪認定。
三、被告丙○○部分：
(一)、訊據被告丙○○矢口否認有偽造幣券之犯行，辯稱：在伊處
    所查扣得之偽鈔，係因被告丁○○積欠伊借款，伊才在被告
    丁○○位於臺北縣三峽鎮之住處取走以為抵押，倘若被告丁○○把錢償還，伊就會把偽鈔歸還云云，然查被告丙○○於
    警詢時供稱：防偽金線（新臺幣100 元真鈔）14條、螢光筆
    1 枝、工具包（內有剪刀、美工刀、雙面膠、夾子各1） 是
    加工偽鈔之用，網板是伊為了以偽鈔換取真鈔所買，買來後
    均無使用。伊與丁○○均以行動電話連繫，伊的行動電話有
    0000000000、0000000000，都打丁○○的行動電話00000000
    00。伊向綽號「阿祥」丁○○所買的偽鈔最原先是成品（以
    1 ：5 購買），之後伊覺得丁○○所貼的防偽金線不正，伊
    就建議以1 ：6 的比例向丁○○購買半成品，最後一次約在
    94年4 月底以1 萬元真鈔換6 萬元偽鈔半成品，丁○○係在
    94年7 月2 日以宅急便方式寄至位於花蓮縣之住處，成品、
    半成品的樣式只差在防偽金線。伊只有向綽號「阿祥」丁○○購買新臺幣千元偽鈔半成品後再加工防偽金線，是以100
    元真鈔之防偽金線加工在千元偽鈔上，是丁○○傳授等語（
    見94 年 度偵字第11944 號偵查卷第35頁至42頁），復於偵
    查中供陳上情無訛（見同上卷第162 至164 頁）。
(二)、雖證人丁○○亦附合其詞，惟其先於警詢時陳稱：伊不知道
    被告丙○○為何會說係向伊買偽鈔成品及半成品等語，嗣於
    本院審理時則改稱：在被告丙○○處所查扣得之偽鈔，係因
    伊積欠被告丙○○借款，被被告丙○○在伊位於三峽住處取
    走以為抵押，被告丙○○說伊把錢償還，就把偽鈔還伊云云
    ，其先後所述顯有矛盾，已甚可疑，且被告丙○○就證人丁○○積欠債務之款項、時間、次數等情，核與證人丁○○所
    述，顯不相符，證人丁○○於本院審理時之證詞顯有瑕疵，
    尚難採信，足徵證人丁○○於本院翻異前詞，無非迴護被告
    丙○○之詞，核與事實不符，其於本院審理時證詞尚難作為
    被告丙○○有利之認定。此外並有如附表3 所示編號1 至7
    所示之物扣案可資佐證，其中所扣偽造幣券經鑑定確屬偽鈔
    ，亦有94年7 月19日中央印製廠中印發字第0940002886號函
    1 紙可憑，另有如附表6 所示之監聽內容可資佐證。
(三)、又依如附表6 所示監聽內容，雖被告丙○○供稱：是伊請被
    告丁○○幫伊製作桶子雞及花蓮二日遊的傳單，有請被告丁○○用視訊給伊看草稿，譯文中被告丁○○說還要裁，是因
    為紙張太大，伊的圖沒有那麼大，伊怕浪費墨水，而譯文中
    所說買墨水，是因被告丁○○說沒有錢買墨水，伊才匯錢給
    被告丁○○云云，雖證人丁○○亦到庭附合其詞，惟二人就
    傳單內容，包括桶子雞傳單中雞的型式，花蓮一日抑或二日
    遊，其旅遊景點為何等情，陳述情節大相逕庭，差異甚大，
    被告丙○○上開供述內容可信度即值存疑，況列印宣傳單為
    何要裁切，亦有違常情，是證人丁○○於本院審理時之證述
    ，既有上述懷疑存在，自難遽以採信，且依證人即查獲本件
    案件之警員己○○於本院審理時結證稱：在搜索被告丁○○
    的過程，印象中沒有查獲視訊的設備，伊扣到的紀錄也沒有
    視訊設備，如果有這個東西，應該會被查扣，也沒有花蓮一
    日或是桶子雞的DM等語。是證人丁○○上開證詞，顯係迴護
    被告丙○○之詞，不足採信。
(四)、綜上所述，被告丙○○所辯扣案偽鈔為自被告丁○○處取得
    以為債務之擔保云云，不足採信，本件事證明確，被告丙○○意圖供行使之用而偽造幣券之犯行，足堪認定。
丙、論罪及科刑：
一、比較新舊法：
(一)、嗣於被告3 人行為後，刑法第33條第5 款關於罰金刑之規定
    、第56條、第47條關於連續犯、累犯之規定、第55條後段關
    於牽連犯、第42條罰金易服勞役、第51條定應執行刑之規定
    ，均已於94年2 月2 日修正公布，並自95年7 月1 日施行。
    另刑法施行法亦已於95年6 月14日增訂該法第1 條之1 規定
    ，並同自95年7 月1 日施行，其將刑法分則所定罰金之貨幣
    單位均改為新台幣，並分別提高為3 倍或30倍。按同於95
    年7 月1 日修正施行之刑法第2 條規定，乃係關於新舊法比
    較適用之準據法，其本身無關行為可罰性要件之變更，故於
    95年7 月1 日前揭法律修正施行後，如有涉及比較新舊法之
    問題，即應逕依修正後刑法第2 條第1 項規定，為「從舊從
    輕」之比較（參見最高法院95年度第8 次刑事庭會議決議意
    旨）。
(二)、刑法第2 條：
    查被告行為後，刑法第2 條第1 項業於94年2 月2 日以華總
    一義字第09400014901 號令修正公布，並自95年7 月1 日起
    施行；修正後刑法第2 條第1 項規定，已將新舊法律適用之
    「從新從輕」原則，改採「從舊從輕」原則，而此規定僅係
    規範行為後法律變更所生新舊法律比較適用之準據法，並非
    實體刑罰法律，自不生行為後法律變更之比較適用之問題，
    應逕行適用新法第2 條第1 項之規定。
(三)、刑法第33條罰金之規定：
    在此次刑法及其施行法修正之前，依罰金罰鍰提高標準條例
    第1 條前段之規定，其罰金部分之法定最低刑度為「銀元一
    元（即新臺幣三十元）以上」，嗣因刑法施行法第1 之1 條
    已增訂：「中華民國94年1 月7 日刑法修正施行後，刑法分
    則所定罰金之貨幣單位為新臺幣；94年1 月7 日刑法修正時
    ，刑法分則編未修正之條文定有罰金者，自94年1 月7 日刑
    法修正施行後，就其所定數額提高為三十倍，但72年6 月26
    日至94 年1月7 日新增或修正之條文，就其所定數額提高為
    三倍」，此規定因屬前揭罰金罰鍰提高標準條例第1 條但書
    所稱之「法律已依一定比率規定罰金或罰鍰之數額或倍數」
    ，自應優先適用，另修正後刑法第33條第5 款亦已將罰金刑
    調整為新臺幣一千元以上，以百元計算，故依前述標準換算
    後，被告二人所犯本案之併科罰金刑最低刑度部分已變更為
    「新臺幣一千元以上」，經比較前後規定之罰金刑度，亦以
    修正前之刑法第33條第5 款之規定，對於被告較為有利。
(四)、刑法第56條：
    修正後刑法第56條已刪除連續犯之規定，是本件被告丁○○
    及丙○○2 人多次意圖供行使之用而偽造偽鈔犯行即應按數
    罪之規定併罰；惟如依修正刪除前之連續犯規定，則應依修
    正前刑法第56條規定以一罪論，但得加重其刑至二分之一，
    數罪併罰之結果，顯較諸以一罪論而加重其刑至二分之一之
    結果不利於被告；比較新舊法結果，以舊法較有利於行為人
    ，故依刑法第2 條第1 項前段規定，本案關於刑法第56條連
    續犯部分，自應適用行為時之法律即修正前刑法第56條規定
    論處。
(五)、修正後刑法第55條規定，業已廢除牽連犯之規定。故犯一罪
    而其方法或結果之行為犯他罪名者，依修正前刑法第55條後
    段規定，認屬牽連犯，應從一重處斷；但依修正後刑法第55
    條規定，則已無牽連犯可資適用，即應將各該犯行以數罪併
    合處罰。是以適用修正前關於牽連犯之規定，自係較為有利
    。
(六)、又刑法第47條有關累犯之規定亦經修正，經比較修正前、後
    該條之規定，可知修正前有關累犯之成立，不以再犯之罪係
    故意犯罪為限，然修正後之規定，則以再犯故意犯為成立累
    犯之要件。換言之，若被告再犯者係故意犯罪，則修正前、
    後之規定，均成立累犯，適用修正前之規定，對於被告並無
    不利。
(七)、刑法第51條定執行刑之規定：
    修正後刑法第51條第5 款係規定：「宣告多數有期徒刑者，
    於各刑中之最長期以上，各刑合併之刑期以下，定其刑期。
    但不得逾三十年」，然修正前第51條第5 款有關多數有期徒
    刑合併所定之刑期係不得逾二十年，比較新舊法結果，自以
    修正前之規定對於被告有利，應依修正前第51條第5 款之規
    定，定其有期徒刑部分之應執行刑。
(八)、刑法第42條罰金易服勞役之規定：
    如依修正前刑法第42條第2 項及修正前罰金罰鍰提高標準條
    例第2 條之規定，應以銀元三百元即新臺幣九百元折算一日
    ，惟若依修正後刑法第42 條 第3 項（原罰金罰鍰提高標準
    條例第二條已同時刪除）之規定，應以新臺幣一千元、二千
    元或三千元折算一日，二者相較之下，就此部分固應以修正
    後之規定較有利於被告，然因此僅係易刑之折算標準，本院
    認宜先以主刑併科罰金刑度來判斷何者對於被告較為有利，
    況本案有關刑法第28條共同正犯、第51條第5 款定執行刑、
    第47、56條累犯、連續犯等規定，均適用修正前刑法之相關
    規定，迭如前述，從而，依據刑法第2 條第1 項前段與前開
    說明，應一體適用修正前刑法及修正前罰金罰鍰提高標準條
    例之規定，宣告併科罰金刑與罰金易服勞役之折算標準，併
    此敘明。
二、被告丁○○部分：
(一)、按中央銀行依中央銀行法第13條第1 項規定發行中華民國貨
    幣；中華民國貨幣為新臺幣；新臺幣不得偽造、變造、故意
    毀損，亦不得仿造或販賣、公開陳列其仿造品；其硬幣並不
    得意圖營利予以銷毀。違者，依妨害國幣懲治條例及其他有
    關規則處罰。89年1 月26日公布，同年7 月1 日施行之中央
    銀行發行新臺幣辦法第1 條、第2 條、第5 條第1 項分別定
    有明文。在此之前，依司法院大法官會議釋字第99號解釋臺
    灣銀行發行之新臺幣，自中央銀行委託發行代理發行之日起
    ，如有偽造變造等行為者，亦應依妨害國幣懲治條例論科。
    至62年9 月4 日，妨害國幣懲治條例修正時，更於第1 條明
    定該條例所稱之國幣，係指中華民國境內由中央政府或其授
    權機構所發行之紙幣或硬幣。是無論新版或舊版之新臺幣均
    屬國幣。核被告丁○○所為，係犯妨害國幣懲治條例第3 條
    第1 項之偽造幣券既遂罪（偽造完成部分）及同條第3 項、
    第1 項之偽造幣券未遂罪（尚未偽造完成部分）。起訴法條
    援引刑法第195 條第1 項自有未合，惟嗣經蒞庭檢察官變更
    為妨害國幣懲治條例第3 條第1 項偽造幣券罪，因基本社會
    事實同一，爰不再變更起訴法條。又被告丁○○於偽造幣券
    後復意圖供行使之用而交付於人，其交付之低度行為，應為
    偽造之高度行為所吸收，不另論罪。另被告丁○○係將新版
    新臺幣真鈔100 元之防偽線抽離〈並改黏貼偽造之箔膜《含
    1000數字》仿鈔券正面五段裸露部分，則就原屬新臺幣100
    元之幣券並未使其面額改變，反而致不堪使用，是此犯行應
    構成妨害國幣懲治條例第5 條之毀損幣券罪。被告丁○○多
    次偽造幣券、毀損幣券之犯行，時間緊接、方法相同、觸犯
    構成要件相同之罪名，顯均係基於概括之犯意為之，係連續
    犯，均應依修正前刑法第56條之規定論以一罪（妨害國幣懲
    治條例第3 條第1 項之偽造幣券罪及同條例第5 條之毀損幣
    券罪），並依法加重其刑（法定刑為無期徒刑部分依法不得
    加重）。被告丁○○所犯毀損幣券與偽造幣券之二罪名間，
    有方法、結果與手段、目的之牽連關係，為牽連犯，應依修
    正前刑法第55條之規定，從一重之偽造幣券罪論處。至被告
    丁○○所為毀損幣券部分之犯罪事實及前揭關於被告偽造幣
    券部分之犯行，有牽連犯之裁判上一罪關係，基於審判不可
    分之原則，本院自應併予審究，附此敘明。
(二)、又被告丁○○持有具殺傷力之土造子彈1 顆，核其所為係犯
    槍砲彈藥刀械管制條例第12條第4 項未經許可持有具殺傷力
    之子彈罪。其自91、92年間起至被查獲時止，同時繼續持有
    具殺傷力之土造子彈1 顆，侵害同一法益，為單純一罪。又
    按被告丁○○行為後，槍砲彈藥刀械管制條例雖於94年1 月
    26日修正公布部分條文，並於同年月28日生效，然有關該法
    第12條第4 項規定之構成要件及法定刑，均未修正，自不生
    引用刑法第2 條第1 項有關法律變更比較新舊法之問題，附
    此敘明。
(三)、查被告丁○○有如事實欄所示科刑，此有臺灣高等法院被告
    前案紀錄表1 份在卷可稽，其於5 年內再犯有期徒刑以上之
    上開二罪，應依修正前刑法第47條之規定論以累犯，並均加
    重其刑，並就偽造幣券部分，依法遞加重其刑（法定刑為無
    期徒刑部分依法不得加重）。又被告丁○○所犯上開偽造幣
    券及持有具殺傷力之子彈犯行，犯意各別，罪名互異，應予
    分論併罪。
(四)、爰審酌被告丁○○偽造幣券後持以販售交付於人，藉以獲取
    不法利益，所為非但造成不慎收受偽鈔者之財產損害，並已
    破壞國家金融秩序，而其持有改造子彈，對他人生命、身體
    安全已構成潛在威脅，惟其持有時間甚長，但數量只有1 顆
    ，並考量其品行、智識程度、生活狀況及其犯罪動機、目的
    、手段，暨犯罪後對偽幣券部分犯行猶飾詞卸責毫無悔意之
    態度等一切情狀，分別量處如主文所示之刑，並依修正前刑
    法第51條定其應執行之刑，及就罰金部分，依修正前刑法第
    42條第2 項前段，諭知易服勞役之折算標準，以示懲儆。
(五)、扣案如附表1 編號1 、2 所示偽造新版新臺幣1000元幣券，
    應依妨害國幣懲治條例第6 條之規定宣告沒收，另扣案如附
    表1 編號3 及10至44所示之物，足認係供本案犯罪所用或犯
    罪預備之物，且係被告丁○○所有，爰依刑法第38條第1項
    第2 款之規定宣告沒收；另扣案如附表1 編號4 至9 及編號
    45、46所示之物，雖為被告丁○○所有，惟尚難認為供本案
    犯罪所用之物，故不予宣告沒收。至扣案如附表1 編號47所
    示之物，雖有供犯罪所用，惟係證人甲○○所有之物，故不
    予宣告沒收。
二、被告戊○○部分：
(一)、按刑法第196 條第1 項之收集，乃謂收藏蒐集之意，本罪以
    意圖供行使之用而為收集之行為為要件，即圖以偽幣作為真
    幣使用之目的而為收集。核被告戊○○所為，係犯刑法第19
    6 條第1 項之意圖供行使之用而收集偽造通用紙幣罪（雖原
    起訴法條為同法第196 條第1 項行使偽造通用紙幣，惟嗣經
    蒞庭檢察官變更為意圖供行使之用而收集偽造通用紙幣，因
    基本社會事實同一，爰不再變更起訴法條）。
(二)、查被告戊○○有如事實欄所示科刑，此有臺灣高等法院被告
    前案紀錄表1 份在卷可稽，其於5 年內再犯有期徒刑以上本
    案之罪，應依修正前刑法第47條之規定論以累犯，並依法加
    重其刑。
(三)、爰審酌被告戊○○明知偽鈔嚴重影響金融秩序，且收集之偽
    鈔數量甚多，其為圖不勞而獲之犯罪動機，自屬可議，並兼
    衡其素行不良、智識程度，犯罪之動機、目的、手段、及事
    後仍飾詞狡辯毫無悔意之態度等情狀，量處如主文所示之刑
    。至扣案如附表2 所示編號1 至16所示之物，均屬偽造通用
    紙幣，爰依刑法第200 條規定宣告沒收。又附表2 編號17所
    示之行動電話，為被告戊○○所有供聯絡購買偽鈔所用之物
    ，應依刑法第38條第1 項第2 款之規定宣告沒收。至附表2
    編號18所示之物，因無證據顯示為供本案犯罪所用之物，爰
    不宣告沒收。
三、丙○○部分：
(一)、核被告丙○○所為，係犯妨害國幣懲治條例第3 條第1 項之
    偽造幣券既遂罪（偽造完成部分）及同條第3 項、第1 項之
    偽造幣券未遂罪（尚未偽造完成部分）。起訴法條援引刑法
    第195 條第1 項自有未合，惟嗣經蒞庭檢察官變更為妨害國
    幣懲治條例第3 條第1 項偽造幣券罪，因基本社會事實同一
    ，爰不再變更起訴法條。又被告丙○○於收集偽造幣券後復
    偽造幣券，其收集之低度行為，應為偽造之高度行為所吸收
    ，不另論罪。另被告丙○○係將新版新臺幣真鈔100 元之防
    偽線抽離〈並改黏貼偽造之箔膜《含1000數字》仿鈔券正面
    五段裸露部分，則就原屬新臺幣100 元之幣券並未使其面額
    改變，反而致不堪使用，是此犯行應構成妨害國幣懲治條例
    第5 條之毀損幣券罪。被告丙○○多次偽造幣券、毀損幣券
    之犯行，時間緊接、方法相同、觸犯構成要件相同之罪名，
    顯均係基於概括之犯意為之，係連續犯，均應依修正前刑法
    第56條之規定論以一罪（妨害國幣懲治條例第3 條第1 項之
    偽造幣券罪及同條例第5 條之毀損幣券罪），並依法加重其
    刑（法定刑為無期徒刑部分依法不得加重）。被告丙○○所
    犯毀損幣券與偽造幣券之二罪名間，有方法、結果與手段、
    目的之牽連關係，為牽連犯，應依修正前刑法第55條之規定
    ，從一重之偽造幣券罪論處。至被告丙○○所為毀損幣券部
    分之犯罪事實及前揭關於被告偽造幣券部分之犯行，有牽連
    犯之裁判上一罪關係，基於審判不可分之原則，本院自應併
    予審究，附此敘明。
(二)、查被告丙○○有如事實欄所示科刑，此有臺灣高等法院被告
    前案紀錄表1 份在卷可稽，其於5 年內再犯有期徒刑以上之
    本案之罪，應依修正前刑法第47條之規定論以累犯，依法遞
    加重其刑（法定刑為無期徒刑部分依法不得加重）。
(三)、爰審酌被告丙○○明知偽鈔嚴重影響金融秩序，且收集之偽
    鈔數量甚多，並於收集後復偽造幣券，其為圖不勞而獲之犯
    罪動機，自屬可議，並兼衡其素行不良、智識程度，犯罪之
    動機、目的、手段、及事後仍飾詞狡辯毫無悔意之態度等情
    狀，量處如主文所示之刑。
(四)、扣案如附表3 編號1 所示偽造新版新臺幣1000元幣券，應依
    妨害國幣懲治條例第6 條之規定宣告沒收，另扣案如附表3
    編號3 至7 所示之物，足認係供本案犯罪所用或犯罪預備之
    物，且係被告丙○○所有，業據被告丙○○於警詢時陳明在
    卷（見94年度偵字第11944 號偵查卷第36、37頁），爰依刑
    法第38條第1 項第2 款之規定宣告沒收；又如附表3 編號2
    所示偽造新版新臺幣1000元幣券半成品108 張，因客觀上尚
    未達於足以使人誤認為真幣，即尚非偽造完成而具有幣券之
    外觀者，故非屬妨害國幣懲治條例第6 條所規定應予沒收之
    範圍（參照最高法院88年度台上字第7218號判決），惟其仍
    屬被告丙○○因犯罪所用之物，且係被告丙○○所有，爰亦
    依刑法第38條第1 項第2 款之規定併予宣告沒收。至於扣案
    如附表3 編號8 至10所示之物，雖為被告所有，惟尚難認為
    供本案犯罪所用之物，故不予宣告沒收。
四、不另為無罪諭知部分：
(一)、原起訴意旨略以：被告戊○○與丙○○二人自被告丁○○處
    收集偽幣後，並多次以小額消費之方式，換取真鈔，因認被
    告戊○○與丙○○此部分所為，涉犯刑法第196 條第1 項行
    使偽造紙幣罪嫌，然按犯罪事實應依證據認定之，無證據不
    得認定其犯罪事實；不能證明被告犯罪者，應諭知無罪之判
    決，刑事訴訟法第154 條第2 項、第301 條第1 項分別定有
    明文。再按被告之自白為證據之一種，須非出於強暴、脅迫
    、利誘、詐欺或其他不正之方法，且與事實相符者，方得採
    為證據，故被告雖經自白，仍應調查其他必要之證據，以察
    其與事實是否相符，苟無法證明其與事實相符，根本即失其
    證據之證明力，不得採為判斷事實之根據。最高法院46臺上
    字809 號判例可資參照。公訴人認定被告2 人涉犯行使偽造
    通用紙幣之犯行，僅以被告戊○○與丙○○於警詢及偵查中
    之供述為其唯一依據，雖被告2 人於警詢及偵查中坦承上情
    不諱，惟被告2 人就上開購物找回真鈔得逞之檳榔、香煙魯
    肉飯等攤販，及修車廠、美容器材專賣店等之正確地址，購
    物之對象、店名等並不清楚，已不復記憶，是就此部份之犯
    行，並沒有其他補強證據證明其確與事實相符，是被告2 人
    雖經自白，乃無其他證據，以察其自白是否與事實相符，被
    告2 人此部份行使偽造通用紙幣之犯行，客觀上既尚未達於
    通常一般人均不致有所懷疑，而得確信其犯罪事實之程度，
    依「罪證有疑，利於被告」之法則，即應作有利於被告之認
    定，揆諸前揭條文規定及判例意旨，本應為渠等2 人無罪判
    決之諭知，惟公訴人認該部分與前開認定有罪部分之偽造及
    收集偽幣犯行有高低度之實質上一罪關係，爰不另為無罪之
    諭知。
(二)、又起訴意旨略以（公訴人論告時補充）：被告戊○○有裁、
    貼製造偽幣，因認被告戊○○此部分所為涉犯妨害國幣懲治
    條例第3 條第1 項偽造幣券罪嫌等語。然按認定被告有罪之
    事實，應憑證據，如未能發現相當之證據，或證據不足以證
    明，自不能以推測或擬制之方法以為裁判之基礎；且認定事
    實所憑之證據，其為訴訟上之證明，須達於通常一般之人均
    不致有所懷疑，而得確信其為事實之程度者，始得據為有罪
    之認定，倘其證明尚未達到此一程度而有合理之懷疑存在時
    ，尚難為有罪之認定基礎（最高法院40年台上字86號、76年
    台上字第4986號判例意旨參照）。公訴人認被告戊○○涉犯
    上開罪嫌，無非係以如附表5 被告戊○○與證人丁○○間所
    示之對話監聽譯文為其論據，然為被告戊○○所否認，辯稱
    ：如附表5 所示之監聽譯文，是因伊跟證人丁○○買丁○○
    在網路拍賣的東西，其中「大碗」、「小碗」是指大的或小
    的普洱茶，要「裁」、要「貼」，是伊要貼上大陸茶之外包
    裝云云，而同案被告丁○○亦到庭證稱上情屬實，「大碗」
    、「小碗」是否為普洱茶，雖有疑義，業如前述，但譯文中
    所稱「要裁、要貼，貼完之後才能出去」，究竟是否即指裁
    、貼偽鈔，並無法確定，且縱使其等談話內容確係關於偽造
    貨幣，惟上開譯文內容仍無法推斷被告戊○○確有裁、貼製
    造偽幣之行為，況被告戊○○為警查獲時並未扣得任何裁剪
    工具，而所謂扣案之偽鈔，其防偽線固為用100 元真鈔之防
    偽線貼入，惟亦未扣得任何防偽線，綜上，公訴人所持之前
    開證據，均不足以認定被告戊○○有公訴人所述偽造紙幣犯
    行，復查無其他積極證據足資證明被告戊○○有何公訴人所
    指之上開犯行，既不能證明被告戊○○此部分之犯罪，揆諸
    前揭說明，本應諭知無罪之判決，惟公訴人認上開犯行與前
    開認定有罪部分之收集偽幣犯行有高低度之實質上一罪關係
    ，爰不另為無罪之諭知。
據上論斷，應依刑事訴訟法第299 條第1 項前段，妨害國幣懲治
條例第3 條第1 項、第5 條、第6 條、槍砲彈藥刀械管制條例第
12條第4 項，刑法第11條前段、第2 條第1 項前段、第196 條第
1 項、修正前刑法第56條、第55條、第47條、第42條第2 項前段
、第51條第5 款、第38條第1 項第2 款、第200 條，罰金罰鍰提
高標準條例第1 條前段、修正前罰金罰鍰提高標準條例第2 條，
判決如主文。
本案經檢察官朱立豪到庭執行職務。
中    華    民    國    95    年    12    月    25    日
                  刑事第十八庭  審判長法  官  連育群
                                      法  官  王綽光
                                      法  官  吳幸娥
以上正本證明與原本無異
如不服本判決應於送達後10日內向本院提出上訴狀
                                      書記官  洪惠玲
中    華    民    國    95    年    12    月    26    日
附表1 ：
┌──┬─────────┬───┬────┬───────┐
│編號│   品        名   │ 數量 │所有人/ │  備    考    │
│    │                  │      │持有人/ │              │
│    │                  │      │保管人  │              │
├──┼─────────┼───┼────┼───────┤
│ 1  │新臺幣1000元偽鈔（│28張  │丁○○  │於丁○○所有之│
│    │CM512379ZJ）      │      │        │SQ-1480號營業 │
│    │                  │      │        │小客車上查獲  │
├──┼─────────┼───┼────┼───────┤
│ 2  │新臺幣1000元偽鈔（│26張  │同上    │同上          │
│    │CM512376ZJ）      │      │        │              │
├──┼─────────┼───┼────┼───────┤
│ 3  │行動電話（        │1支   │同上    │同上          │
│    │0000000000）      │      │        │              │
├──┼─────────┼───┼────┼───────┤
│ 4  │創藝美術事業貴賓卡│1張   │同上    │同上          │
│    │（編號9303陳文林）│      │        │              │
│    │                  │      │        │              │
├──┼─────────┼───┼────┼───────┤
│ 5  │中國信託金融卡（  │1張   │同上    │同上          │
│    │0000000000000000  │      │        │              │
│    │）                │      │        │              │
├──┼─────────┼───┼────┼───────┤
│ 6  │中國信託金融卡（  │1張   │同上    │同上          │
│    │0000000000000000  │      │        │              │
│    │）                │      │        │              │
├──┼─────────┼───┼────┼───────┤
│ 7  │行動電話（        │1支   │同上    │同上          │
│    │0000000000）      │      │        │              │
├──┼─────────┼───┼────┼───────┤
│ 8  │行動電話（        │1支   │同上    │同上          │
│    │0000000000）      │      │        │              │
├──┼─────────┼───┼────┼───────┤
│ 9  │鐵達樂噴漆129 平光│6瓶   │同上    │於丁○○住處臺│
│    │金油              │      │        │北縣三峽鎮復興│
│    │                  │      │        │路21號10樓之6 │
│    │                  │      │        │查獲          │
├──┼─────────┼───┼────┼───────┤
│ 10 │飛龍牌螢光廣告顏料│5瓶   │同上    │同上          │
│    │                  │      │        │              │
├──┼─────────┼───┼────┼───────┤
│ 11 │紫色亮光紙        │2捲   │同上    │同上          │
├──┼─────────┼───┼────┼───────┤
│ 12 │消光保護凡尼斯    │1瓶   │同上    │同上          │
├──┼─────────┼───┼────┼───────┤
│ 13 │高級網版專用印花漿│1瓶   │同上    │同上          │
│    │                  │      │        │              │
├──┼─────────┼───┼────┼───────┤
│ 14 │南寶樹脂強力接著劑│1罐   │同上    │同上          │
│    │                  │      │        │              │
├──┼─────────┼───┼────┼───────┤
│ 15 │磁片              │2片   │同上    │同上          │
├──┼─────────┼───┼────┼───────┤
│ 16 │白色塑膠板子      │2支   │同上    │同上          │
├──┼─────────┼───┼────┼───────┤
│ 17 │防偽線半成品      │1盒   │同上    │同上          │
├──┼─────────┼───┼────┼───────┤
│ 18 │防偽線成品        │1盒   │同上    │同上          │
├──┼─────────┼───┼────┼───────┤
│ 19 │偽鈔網版（空白7塊 │12塊  │同上    │同上          │
│    │、成品5塊）       │      │        │              │
├──┼─────────┼───┼────┼───────┤
│ 20 │墊板              │3塊   │同上    │同上          │
├──┼─────────┼───┼────┼───────┤
│ 21 │燈檯              │1個   │同上    │同上          │
├──┼─────────┼───┼────┼───────┤
│ 22 │驗鈔機            │1台   │同上    │同上          │
├──┼─────────┼───┼────┼───────┤
│ 23 │桌上型電腦（含主機│1組   │同上    │同上          │
│    │、鍵盤、液晶螢幕）│      │        │              │
├──┼─────────┼───┼────┼───────┤
│ 24 │掃瞄器            │1台   │同上    │同上          │
├──┼─────────┼───┼────┼───────┤
│ 25 │印表機            │1台   │同上    │同上          │
├──┼─────────┼───┼────┼───────┤
│ 26 │筆記型電腦（含光碟│1台   │同上    │同上          │
│    │機、滑鼠）        │      │        │              │
├──┼─────────┼───┼────┼───────┤
│ 27 │印表機墨水盒      │12個  │同上    │同上          │
├──┼─────────┼───┼────┼───────┤
│ 28 │橡皮章            │8個   │同上    │同上          │
├──┼─────────┼───┼────┼───────┤
│ 29 │美工刀            │3把   │同上    │同上          │
├──┼─────────┼───┼────┼───────┤
│ 30 │美工刀片          │2盒   │同上    │同上          │
├──┼─────────┼───┼────┼───────┤
│ 31 │雕刻刀            │2把   │同上    │同上          │
├──┼─────────┼───┼────┼───────┤
│ 32 │直尺              │4支   │同上    │同上          │
├──┼─────────┼───┼────┼───────┤
│ 33 │螢光筆            │5支   │同上    │同上          │
├──┼─────────┼───┼────┼───────┤
│ 34 │金粉筆            │2支   │同上    │同上          │
├──┼─────────┼───┼────┼───────┤
│ 35 │玻璃彩繪貼        │2支   │同上    │同上          │
├──┼─────────┼───┼────┼───────┤
│ 36 │高級網版專用感光乳│4瓶   │同上    │同上          │
│    │膠                │      │        │              │
├──┼─────────┼───┼────┼───────┤
│ 37 │小剪刀            │1支   │同上    │同上          │
├──┼─────────┼───┼────┼───────┤
│ 38 │樹脂              │1瓶   │同上    │同上          │
├──┼─────────┼───┼────┼───────┤
│ 39 │多功能膠          │1瓶   │同上    │同上          │
├──┼─────────┼───┼────┼───────┤
│ 40 │橡皮擦            │2塊   │同上    │同上          │
├──┼─────────┼───┼────┼───────┤
│ 41 │毛刷              │1支   │同上    │同上          │
├──┼─────────┼───┼────┼───────┤
│ 42 │模型專用接著劑    │1瓶   │同上    │同上          │
├──┼─────────┼───┼────┼───────┤
│ 43 │粉墨印檯          │4盒   │同上    │同上          │
├──┼─────────┼───┼────┼───────┤
│ 44 │印刷紙            │520張 │同上    │同上          │
├──┼─────────┼───┼────┼───────┤
│ 45 │謝尹耕身分證（69.6│1張   │同上    │同上          │
│    │.9、Ｚ000000000）  │      │        │              │
├──┼─────────┼───┼────┼───────┤
│ 46 │湯匙              │1支   │同上    │同上          │
├──┼─────────┼───┼────┼───────┤
│ 47 │熨斗              │1具   │同上    │同上          │
└──┴─────────┴───┴────┴───────┘
附表2 ：
┌──┬─────────┬───┬────┬───────┐
│編號│    品    名      │數 量 │所有人/ │   備   考    │
│    │                  │      │持有人/ │              │
│    │                  │      │保管人  │              │
├──┼─────────┼───┼────┼───────┤
│ 1  │新臺幣1000元偽鈔（│8張   │戊○○  │於戊○○所有之│
│    │CM512371ZJ）      │      │        │767-CK營業小客│
│    │                  │      │        │車查獲        │
├──┼─────────┼───┼────┼───────┤
│ 2  │新臺幣1000元偽鈔（│12張  │同上    │同上          │
│    │CM512372ZJ）      │      │        │              │
├──┼─────────┼───┼────┼───────┤
│ 3  │新臺幣1000元偽鈔（│10張  │同上    │同上          │
│    │CM512373ZJ）      │      │        │              │
├──┼─────────┼───┼────┼───────┤
│ 4  │新臺幣500元偽鈔（ │4張   │同上    │同上          │
│    │CP585984WA）      │      │        │              │
├──┼─────────┼───┼────┼───────┤
│ 5  │新臺幣500元偽鈔（ │1張   │同上    │同上          │
│    │CP585993WA）      │      │        │              │
├──┼─────────┼───┼────┼───────┤
│ 6  │新臺幣1000元偽鈔（│1張   │同上    │於戊○○之臺北│
│    │FR597202FD）      │      │        │市○○街179號2│
│    │                  │      │        │樓查獲        │
├──┼─────────┼───┼────┼───────┤
│ 7  │新臺幣500元偽鈔（ │4張   │同上    │同上          │
│    │CP585993WA）      │      │        │              │
│    │                  │      │        │              │
├──┼─────────┼───┼────┼───────┤
│ 8  │新臺幣500元偽鈔（ │5張   │同上    │同上          │
│    │CP585991WA）      │      │        │              │
├──┼─────────┼───┼────┼───────┤
│ 9  │新臺幣500元偽鈔（ │4張   │同上    │同上          │
│    │CP585987WA）      │      │        │              │
├──┼─────────┼───┼────┼───────┤
│ 10 │新臺幣1000元偽鈔（│1張   │同上    │於戊○○隨身攜│
│    │LQ720109WZ）      │      │        │帶手提包查獲  │
├──┼─────────┼───┼────┼───────┤
│ 11 │新臺幣500元偽鈔（ │6張   │同上    │同上          │
│    │CP585984WA）      │      │        │              │
├──┼─────────┼───┼────┼───────┤
│ 12 │新臺幣500元偽鈔（ │5張   │同上    │同上          │
│    │CP585986WA）      │      │        │              │
├──┼─────────┼───┼────┼───────┤
│ 13 │新臺幣500元偽鈔（ │2張   │同上    │同上          │
│    │CP585987WA）      │      │        │              │
├──┼─────────┼───┼────┼───────┤
│ 14 │新臺幣500元偽鈔（ │1張   │同上    │同上          │
│    │CP585991WA）      │      │        │              │
├──┼─────────┼───┼────┼───────┤
│ 15 │新臺幣500元偽鈔（ │5張   │同上    │同上          │
│    │CP585992WA）      │      │        │              │
├──┼─────────┼───┼────┼───────┤
│ 16 │新臺幣500元偽鈔（ │2張   │同上    │同上          │
│    │CP585993WA）      │      │        │              │
├──┼─────────┼───┼────┼───────┤
│ 17 │行動電話          │1支   │同上    │同上          │
│    │（0000000000）    │      │        │              │
├──┼─────────┼───┼────┼───────┤
│ 18 │行動電話          │1支   │同上    │同上          │
│    │（0000000000）    │      │        │              │
└──┴─────────┴───┴────┴───────┘
附表3 ：
┌──┬─────────┬───┬────┬───────┐
│編號│  品        名    │數 量 │所有人/ │   備    考   │
│    │                  │      │持有人/ │              │
│    │                  │      │保管人  │              │
├──┼─────────┼───┼────┼───────┤
│ 1  │新臺幣1000元偽鈔（│12張  │丙○○  │於丙○○花蓮市│
│    │成品）            │      │        │富裕八街22號4 │
│    │                  │      │        │樓之3查獲     │
├──┼─────────┼───┼────┼───────┤
│ 2  │新臺幣1000元偽鈔（│108張 │同上    │同上          │
│    │半成品）          │      │        │              │
├──┼─────────┼───┼────┼───────┤
│ 3  │防偽金線（上有100 │14條  │同上    │同上          │
│    │標示）            │      │        │              │
├──┼─────────┼───┼────┼───────┤
│ 4  │螢光筆            │1枝   │同上    │同上          │
├──┼─────────┼───┼────┼───────┤
│ 5  │工具包（含剪刀1支 │1包   │同上    │同上          │
│    │、美工刀1支、雙面 │      │        │              │
│    │膠1捲、夾子一支等 │      │        │              │
│    │物）              │      │        │              │
├──┼─────────┼───┼────┼───────┤
│ 6  │網版              │4個   │同上    │同上          │
├──┼─────────┼───┼────┼───────┤
│ 7  │手機（品牌OKWAP、 │1支   │同上    │同上          │
│    │序號：000000000000│      │        │              │
│    │898，門號：       │      │        │              │
│    │0000000000 ）     │      │        │              │
├──┼─────────┼───┼────┼───────┤
│    │                  │      │        │              │
│ 8  │花蓮第一信用合作社│1本   │同上    │同上          │
│    │存摺（帳號：      │      │        │              │
│    │00000000000000）  │      │        │              │
├──┼─────────┼───┼────┼───────┤
│ 9  │花蓮企銀提款卡（帳│1張   │同上    │同上          │
│    │號：000000000000）│      │        │              │
├──┼─────────┼───┼────┼───────┤
│ 10 │中國信託商業銀行銀│1張   │同上    │同上          │
│    │行代號：822，帳號 │      │        │              │
│    │：000000000000便條│      │        │              │
│    │紙                │      │        │              │
└──┴─────────┴───┴────┴───────┘
附表4 ：監聽譯文：丁○○
┌───┬──┬─┬───┬───┬────────────┐
│編 號 │日期│連│監察:A│對方:B│ 談 話 內 容 譯 文      │
│      │時間│絡│姓名及│姓名及│                        │
│      │    │方│電話號│電話號│                        │
│      │    │向│碼    │碼    │                        │
├─┬─┼──┼─┼───┼───┼────────────┤
│1 ││9405│→│丁○○│丙○○│A：喂！怎樣？           │
│  │  │3117│  │091352│096106│B：喂！你用心一點好不好 │
│  │  │15（│  │2134  │6396  │   ，媽的，裁得跟什麼一 │
│  │  │94年│  │      │      │   樣。                 │
│  │  │偵字│  │      │      │A：是嗎？               │
│  │  │第11│  │      │      │B：對啊。               │
│  │  │944 │  │      │      │A：修一下，修一下。     │
│  │  │號偵│  │      │      │B：這是第一點。第二點， │
│  │  │查卷│  │      │      │   你那個左下角一千塊有 │
│  │  │第23│  │      │      │   沒有，那個為什麼每次 │
│  │  │3） │  │      │      │   都會「毀」（台語、擦 │
│  │  │    │  │      │      │   到之意思）到，就是那 │
│  │  │    │  │      │      │   個網版拿起來的時候有 │
│  │  │    │  │      │      │   沒有，你懂我的意思吧 │
│  │  │    │  │      │      │   ！                   │
│  │  │    │  │      │      │A：了解，好，下次改進， │
│  │  │    │  │      │      │   下次改進。           │
│  │  │    │  │      │      │B：那怎麼辦？           │
│  │  │    │  │      │      │A：不行你就留著吧！     │
│  │  │    │  │      │      │B：我留著幹嘛！多「辣」 │
│  │  │    │  │      │      │   的而已，留著！       │
│  │  │    │  │      │      │A：就留著嘛，我再給你換 │
│  │  │    │  │      │      │   。                   │
│  │  │    │  │      │      │B：你不是說有可以變色的 │
│  │  │    │  │      │      │   ？                   │
│  │  │    │  │      │      │A：有啊，我還沒去買。   │
│  │  │    │  │      │      │B：你上次還沒去買。     │
│  │  │    │  │      │      │A：我還沒去買。         │
│  │  │    │  │      │      │B：之前還不是跟我說要調 │
│  │  │    │  │      │      │   錢去買。             │
│  │  │    │  │      │      │A：沒有啦！那個是買墨水 │
│  │  │    │  │      │      │   啦。                 │
│  │  │    │  │      │      │B：是嗎？墨水是另外一攤 │
│  │  │    │  │      │      │   的。                 │
│  │  │    │  │      │      │A：沒有啦！那個是買墨水 │
│  │  │    │  │      │      │   啦。我在忙。         │
│  │  │    │  │      │      │B：幹，又在忙了。       │
├─┼─┼──┼─┼───┼───┼────────────┤
│  ││9405│←│丁○○│戊○○│…                      │
│  │  │3106│  │091352│091586│B：不要太晚，有空加減「 │
│  │  │0601│  │2134  │0376  │   大的」、「小的」做一 │
│  │  │22（│  │      │      │   做，人家要很多，你可 │
│  │  │同上│  │      │      │   以先做著放你那邊，我 │
│  │  │偵卷│  │      │      │   又不拿。因為他們那些 │
│  │  │第22│  │      │      │   就是來了拿了馬上就要 │
│  │  │5頁 │  │      │      │   走。                 │
│  │  │）  │  │      │      │A：知道。               │
│  │  │    │  │      │      │B：麻煩一下，要先弄好， │
│  │  │    │  │      │      │   你不要到時…因為他們 │
│  │  │    │  │      │      │   來的時候沒看到東西就 │
│  │  │    │  │      │      │   走了。               │
│  │  │    │  │      │      │A：我知道。             │
│  ├─┼──┼─┼───┼───┼────────────┤
│  ││9406│→│丁○○│丙○○│A：喂！找我幹嘛？       │
│  │  │0817│  │091352│096106│B：沒有，我要問你說你要 │
│  │  │55（│  │2134  │6396  │   下來嗎？             │
│  │  │同上│  │      │      │A：我知道啊，我事情還沒 │
│  │  │偵卷│  │      │      │   忙完，我官司打的一蹋 │
│  │  │，22│  │      │      │   糊塗，幹，我快死掉了 │
│  │  │5） │  │      │      │   。怎樣？你要上來啊？ │
│  │  │    │  │      │      │B：對啊。               │
│  │  │    │  │      │      │A：上來啊。             │
│  │  │    │  │      │      │B：對啊，我要上去。因為 │
│  │  │    │  │      │      │   你的東西，我回來花蓮 │
│  │  │    │  │      │      │   之後，我賣給一個人， │
│  │  │    │  │      │      │   他朋友的朋友出事情， │
│  │  │    │  │      │      │   然後我昨天跟他講電話 │
│  │  │    │  │      │      │   ，聽他的口氣好像怪怪 │
│  │  │    │  │      │      │   的就是了。           │
│  │  │    │  │      │      │A：那先「浪港」（台語， │
│  │  │    │  │      │      │   閃避）就對了。       │
│  │  │    │  │      │      │B：對啊，先「浪」上去上 │
│  │  │    │  │      │      │   面幾天這樣子。       │
│  │  │    │  │      │      │A：好啦。               │
│  │  │    │  │      │      │B：看什麼時候上去我再打 │
│  │  │    │  │      │      │   給你，這二三天吧！   │
│  │  │    │  │      │      │A：好啦，OK。           │
│  ├─┼──┼─┼───┼───┼────────────┤
│  ││9407│→│丁○○│丙○○│A：喂，喂，快點啊，我已 │
│  │  │0414│  │091352│096106│   經在這門口準備要買東 │
│  │  │25（│  │2134  │6396  │   西了，喂，喂，你要存 │
│  │  │同上│  │      │      │   我傳給你的帳號喔，不 │
│  │  │偵卷│  │      │      │   要存之前那一個。     │
│  │  │，22│  │      │      │B：好。                 │
│  │  │8） │  │      │      │A：好，快一點啊，我在這 │
│  │  │    │  │      │      │   裡等你啊。           │
│  │  │    │  │      │      │B：喔，很熱呢。         │
│  │  │    │  │      │      │A：不會啦，我也是跑出來 │
│  │  │    │  │      │      │   啊，不然怎麼辦？我要 │
│  │  │    │  │      │      │   趕快買東西，我要趕快 │
│  │  │    │  │      │      │   回去弄，我要趕五點之 │
│  │  │    │  │      │      │   前seven（7-11超商）趕│
│  │  │    │  │      │      │   快寄啊！我回去還要印 │
│  │  │    │  │      │      │   、還要裁，大概還要三 │
│  │  │    │  │      │      │   、四十分鐘，現在已經 │
│  │  │    │  │      │      │   二點半了，你還要讓我 │
│  │  │    │  │      │      │   們拖多久啊？快一點啦 │
│  │  │    │  │      │      │   ！                   │
│  ├─┼──┼─┼───┼───┼────────────┤
│  ││9407│←│丁○○│戊○○│B：我差不多十二點給你弄 │
│  │  │0422│  │091352│091586│   （匯）一萬元進去。   │
│  │  │18（│  │2134  │0376  │A：十二點喔。           │
│  │  │同上│  │      │      │B：嗯，你自己再去看就好 │
│  │  │偵卷│  │      │      │   了。                 │
│  │  │，22│  │      │      │A：十二點就不能寄。     │
│  │  │8-22│  │      │      │B：怎麼不能寄？         │
│  │  │9） │  │      │      │A：十二點到二點，它那個 │
│  │  │    │  │      │      │   固定維修…           │
│  │  │    │  │      │      │B：那我大概都十一點半啊 │
│  │  │    │  │      │      │   。我白天都在睡覺。   │
│  │  │    │  │      │      │A：我知道，你沒辦法寄那 │
│  │  │    │  │      │      │   麼多嗎？             │
│  │  │    │  │      │      │B：老大，那個東西拿回來 │
│  │  │    │  │      │      │   ，我還要裁、要貼，貼 │
│  │  │    │  │      │      │   完之後才能出去。     │
│  │  │    │  │      │      │A：你不是說你要下去？   │
│  │  │    │  │      │      │B：誰？我沒下去，沒有下 │
│  │  │    │  │      │      │   去啊。               │
│  │  │    │  │      │      │A：好啦！十二點你處理啦 │
│  │  │    │  │      │      │   ！                   │
│  │  │    │  │      │      │B：好啦。               │
│  ├─┼──┼─┼───┼───┼────────────┤
│  ││9405│←│丁○○│綽號「│A：喂！抱歉，剛剛在睡覺 │
│  │  │3107│  │091352│逗鼻」│   。                   │
│  │  │0613│  │2134  │093898│B：你打過來不是叫我打給 │
│  │  │30（│  │      │1932  │   你，所以我掛斷後就打 │
│  │  │同上│  │      │      │   給你了。             │
│  │  │偵卷│  │      │      │A：我寄過去了。         │
│  │  │，22│  │      │      │B：寄上來了？何時會到？ │
│  │  │9） │  │      │      │A：明天。               │
│  │  │    │  │      │      │B：要去便利商店領？     │
│  │  │    │  │      │      │A：沒有，它到這個住址時 │
│  │  │    │  │      │      │   ，它到樓下時會打電話 │
│  │  │    │  │      │      │   上去，你就下來領就好 │
│  │  │    │  │      │      │   了。                 │
│  │  │    │  │      │      │B：我留成功路的住址給你 │
│  │  │    │  │      │      │   。                   │
│  │  │    │  │      │      │A：對，51號3樓的這個。它│
│  │  │    │  │      │      │   到了會打手機上去，你 │
│  │  │    │  │      │      │   明天早上，中午之前你 │
│  │  │    │  │      │      │   一定要聽電話。       │
│  │  │    │  │      │      │B：你有「大碗」的嗎？   │
│  │  │    │  │      │      │A：有，我有拿幾張去，有 │
│  │  │    │  │      │      │   啦。                 │
│  │  │    │  │      │      │B：「燙」得漂亮嗎？     │
│  │  │    │  │      │      │A：有啦！有啦！         │
│  │  │    │  │      │      │B：好，起來再說。等你起 │
│  │  │    │  │      │      │   來再打給我。         │
└─┴─┴──┴─┴───┴───┴────────────┘
附表5 ：監聽譯文：戊○○
┌───┬──┬─┬───┬───┬────────────┐
│編 號 │日期│連│監察:A│對方:B│ 談 話 內 容 譯 文      │
│      │時間│絡│姓名及│姓名及│                        │
│      │    │方│電話號│電話號│                        │
│      │    │向│碼    │碼    │                        │
├─┬─┼──┼─┼───┼───┼────────────┤
│1 ││9406│←│戊○○│姓名不│B：喂！他要下來，叫他拿 │
│  │  │1410│  │091586│詳之女│   下來。               │
│  │  │32（│  │0376  │姓    │A：幹，我放在家裡呢！   │
│  │  │94年│  │      │      │B：那我怎麼辦？         │
│  │  │偵字│  │      │      │A：那你就先拿我這個弄好 │
│  │  │第11│  │      │      │   的，叫他先拿去給你止 │
│  │  │944 │  │      │      │   一下。要不是要怎樣？ │
│  │  │號偵│  │      │      │B：不然乾脆拿大張的給他 │
│  │  │查卷│  │      │      │   ，大張的你不是說很好 │
│  │  │第23│  │      │      │   用的？               │
│  │  │0頁 │  │      │      │A：他現在就是拿垃圾給他 │
│  │  │）  │  │      │      │   ，也會說很好用。     │
│  │  │    │  │      │      │B：你拿一千元給他，讓我 │
│  │  │    │  │      │      │   拿回來用用看。       │
│  │  │    │  │      │      │A：那我「大碗」「小碗」 │
│  │  │    │  │      │      │   的都拿一千給他。     │
│  │  │    │  │      │      │B：對啊，我拿回來用用看 │
│  │  │    │  │      │      │   。                   │
│  │  │    │  │      │      │A：好！                 │
│  │  │    │  │      │      │B：好啦！好…           │
│  ├─┼──┼─┼───┼───┼────────────┤
│  ││9406│→│戊○○│男（沈│A：喂！                 │
│  │  │0914│  │091586│大哥）│B：你睡到幾點起床？     │
│  │  │59（│  │0376  │      │A：現在啊！             │
│  │  │同上│  │      │      │B：現在？「大碗」的有嗎 │
│  │  │偵卷│  │      │      │   ？                   │
│  │  │第23│  │      │      │A：「大碗」的剩下差不多 │
│  │  │1-23│  │      │      │   五千元而已。         │
│  │  │2頁 │  │      │      │B：他要「三」啦。       │
│  │  │）  │  │      │      │A：三千元喔！           │
│  │  │    │  │      │      │B：嗯！                 │
│  │  │    │  │      │      │A：有啊。               │
│  │  │    │  │      │      │B：多久到？             │
│  │  │    │  │      │      │A：我拿去給你就好。     │
│  │  │    │  │      │      │B：我約他來的，你聽不懂 │
│  │  │    │  │      │      │   ？                   │
│  │  │    │  │      │      │A：那你現在叫他來，我在 │
│  │  │    │  │      │      │   家。                 │
│  │  │    │  │      │      │B：因為他十二點、十一點 │
│  │  │    │  │      │      │   半就跟我聯絡了，打了 │
│  │  │    │  │      │      │   好幾通，好啦。       │
│  │  │    │  │      │      │A：好。                 │
├─┼─┼──┼─┼───┼───┼────────────┤
│  ││9405│→│戊○○│丁○○│A：我差不多十二點給你弄 │
│  │  │3106│  │091586│091352│   （匯）一萬元進去。   │
│  │  │0601│  │0376  │2134  │B：十二點喔。           │
│  │  │22（│  │      │      │A：嗯，你自己再去看就好 │
│  │  │同上│  │      │      │   了。                 │
│  │  │偵卷│  │      │      │B：十二點就不能寄。     │
│  │  │第23│  │      │      │A：怎麼不能寄？         │
│  │  │3頁 │  │      │      │B：十二點到二點，它那個 │
│  │  │）  │  │      │      │   固定維修…           │
│  │  │    │  │      │      │A：那我大概都十一點半啊 │
│  │  │    │  │      │      │   。我白天都在睡覺。   │
│  │  │    │  │      │      │B：我知道，你沒辦法寄那 │
│  │  │    │  │      │      │   麼多嗎？             │
│  │  │    │  │      │      │A：老大，那個東西拿回來 │
│  │  │    │  │      │      │   ，我還要裁、要貼，貼 │
│  │  │    │  │      │      │   完之後才能出去。     │
│  │  │    │  │      │      │B：你不是說你要下去？   │
│  │  │    │  │      │      │A：誰？我沒下去，沒有下 │
│  │  │    │  │      │      │   去啊。               │
│  │  │    │  │      │      │B：好啦！十二點你處理啦 │
│  │  │    │  │      │      │   ！                   │
│  │  │    │  │      │      │A：好啦。               │
└─┴─┴──┴─┴───┴───┴────────────┘
附表6 ：監聽譯文：丙○○
┌───┬──┬─┬───┬───┬────────────┐
│編 號 │日期│連│監察:A│對方:B│ 談 話 內 容 譯 文      │
│      │時間│絡│姓名及│姓名及│                        │
│      │    │方│電話號│電話號│                        │
│      │    │向│碼    │碼    │                        │
├─┬─┼──┼─┼───┼───┼────────────┤
│1 ││9405│→│丙○○│丁○○│B：喂！怎樣？           │
│  │  │3117│  │096106│091352│A：喂！你用心一點好不好 │
│  │  │15（│  │6396  │2134  │   ，媽的，裁得跟什麼一 │
│  │  │94年│  │      │      │   樣。                 │
│  │  │偵字│  │      │      │B：是嗎？               │
│  │  │第11│  │      │      │A：對啊。               │
│  │  │944 │  │      │      │B：修一下，修一下。     │
│  │  │號偵│  │      │      │A：這是第一點。第二點， │
│  │  │查卷│  │      │      │   你那個左下角一千塊有 │
│  │  │第23│  │      │      │   沒有，那個為什麼每次 │
│  │  │3） │  │      │      │   都會「毀」（台語、擦 │
│  │  │    │  │      │      │   到之意思）到，就是那 │
│  │  │    │  │      │      │   個網版拿起來的時候有 │
│  │  │    │  │      │      │   沒有，你懂我的意思吧 │
│  │  │    │  │      │      │   ！                   │
│  │  │    │  │      │      │B：了解，好，下次改進， │
│  │  │    │  │      │      │   下次改進。           │
│  │  │    │  │      │      │A：那怎麼辦？           │
│  │  │    │  │      │      │B：不行你就留著吧！     │
│  │  │    │  │      │      │A：我留著幹嘛！多「辣」 │
│  │  │    │  │      │      │   的而已，留著！       │
│  │  │    │  │      │      │B：就留著嘛，我再給你換 │
│  │  │    │  │      │      │   。                   │
│  │  │    │  │      │      │A：你不是說有可以變色的 │
│  │  │    │  │      │      │   ？                   │
│  │  │    │  │      │      │B：有啊，我還沒去買。   │
│  │  │    │  │      │      │A：你上次還沒去買。     │
│  │  │    │  │      │      │B：我還沒去買。         │
│  │  │    │  │      │      │A：之前還不是跟我說要調 │
│  │  │    │  │      │      │   錢去買。             │
│  │  │    │  │      │      │B：沒有啦！那個是買墨水 │
│  │  │    │  │      │      │   啦。                 │
│  │  │    │  │      │      │A：是嗎？墨水是另外一攤 │
│  │  │    │  │      │      │   的。                 │
│  │  │    │  │      │      │B：沒有啦！那個是買墨水 │
│  │  │    │  │      │      │   啦。我在忙。         │
│  │  │    │  │      │      │A：幹，又在忙了。       │
│  ├─┼──┼─┼───┼───┼────────────┤
│  ││9406│←│丙○○│丁○○│B：喂！找我幹嘛？       │
│  │  │0817│  │096106│091352│A：沒有，我要問你說你要 │
│  │  │55（│  │6396  │2134  │   下來嗎？             │
│  │  │同上│  │      │      │B：我知道啊，我事情還沒 │
│  │  │偵卷│  │      │      │   忙完，我官司打的一蹋 │
│  │  │，22│  │      │      │   糊塗，幹，我快死掉了 │
│  │  │5） │  │      │      │   。怎樣？你要上來啊？ │
│  │  │    │  │      │      │A：對啊。               │
│  │  │    │  │      │      │B：上來啊。             │
│  │  │    │  │      │      │A：對啊，我要上去。因為 │
│  │  │    │  │      │      │   你的東西，我回來花蓮 │
│  │  │    │  │      │      │   之後，我賣給一個人， │
│  │  │    │  │      │      │   他朋友的朋友出事情， │
│  │  │    │  │      │      │   然後我昨天跟他講電話 │
│  │  │    │  │      │      │   ，聽他的口氣好像怪怪 │
│  │  │    │  │      │      │   的就是了。           │
│  │  │    │  │      │      │B：那先「浪港」（台語， │
│  │  │    │  │      │      │   閃避）就對了。       │
│  │  │    │  │      │      │A：對啊，先「浪」上去上 │
│  │  │    │  │      │      │   面幾天這樣子。       │
│  │  │    │  │      │      │B：好啦。               │
│  │  │    │  │      │      │A：看什麼時候上去我再打 │
│  │  │    │  │      │      │   給你，這二三天吧！   │
│  │  │    │  │      │      │B：好啦，OK。           │
│  ├─┼──┼─┼───┼───┼────────────┤
│  ││9407│←│丙○○│丁○○│B：喂，喂，快點啊，我已 │
│  │  │0414│  │096106│091352│   經在這門口準備要買東 │
│  │  │25（│  │6396  │2134  │   西了，喂，喂，你要存 │
│  │  │同上│  │      │      │   我傳給你的帳號喔，不 │
│  │  │偵卷│  │      │      │   要存之前那一個。     │
│  │  │，22│  │      │      │A：好。                 │
│  │  │8） │  │      │      │B：好，快一點啊，我在這 │
│  │  │    │  │      │      │   裡等你啊。           │
│  │  │    │  │      │      │A：喔，很熱呢。         │
│  │  │    │  │      │      │B：不會啦，我也是跑出來 │
│  │  │    │  │      │      │   啊，不然怎麼辦？我要 │
│  │  │    │  │      │      │   趕快買東西，我要趕快 │
│  │  │    │  │      │      │   回去弄，我要趕五點之 │
│  │  │    │  │      │      │   前seven（7-11超商）趕│
│  │  │    │  │      │      │   快寄啊！我回去還要印 │
│  │  │    │  │      │      │   、還要裁，大概還要三 │
│  │  │    │  │      │      │   、四十分鐘，現在已經 │
│  │  │    │  │      │      │   二點半了，你還要讓我 │
│  │  │    │  │      │      │   們拖多久啊？快一點啦 │
│  │  │    │  │      │      │   ！                   │
└─┴─┴──┴─┴───┴───┴────────────┘
附錄本案論罪科刑法條全文：
妨害國幣懲治條例第3 條：
意圖供行使之用，而偽造、變造幣券者，處無期徒刑或五年以上
有期徒刑，得併科五千元以下罰金。
犯前項之罪，因而擾亂金融，情節重大者，處死刑。
第三項之未遂犯罰之。
妨害國幣懲治條例第5 條：
故意損毀幣券，致不堪行使者，處所損毀幣額五倍以下罰金。
妨害國幣懲治條例第6 條：
犯本條例之罪者，其銀類、金類新舊各種硬幣，偽造、變造或損毀之幣券，不問屬於
犯人與否，沒收之。
槍砲彈藥刀械管制條例第12條
未經許可，製造、販賣或運輸子彈者，處1 年以上7 年以下有期
徒刑，併科新台幣5 百萬元以下罰金。
未經許可，轉讓、出租或出借子彈者，處6 月以上5 年以下有期
徒刑，併科新台幣3 百萬元以下罰金。
意圖供自己或他人犯罪之用，而犯前2 項之罪者，處3 年以上10
年以下有期徒刑，併科新台幣7 百萬元以下罰金。
未經許可，持有、寄藏或意圖販賣而陳列子彈者，處5 年以下有
期徒刑，併科新台幣3 百萬元以下罰金。
刑法第196 條第1 項
行使偽造、變造之通用貨幣、紙幣、銀行券或意圖供行使之用而
收集或交付於人者，處三年以上十年以下有期徒刑，得併科五千
元以下罰金。
刑法第200 條
偽造、變造之通用貨幣、紙幣、銀行券，減損分量之通用貨幣及
前條之器械、原料，不問屬於犯人與否，沒之。


司法院資訊處製作；財團法人民間司法改革基金會備份。
